λύω PAP.NSM λύων
λύω PAP.VSM λύων
λύω PAP.GSM λύοντος
λύω PAP.DSM λύοντι
λύω PAP.ASM λύοντα
λύω PAP.NDM λύοντε
λύω PAP.ADM λύοντε
λύω PAP.VDM λύοντε
λύω PAP.GDM λυόντοιιν
λύω PAP.DDM λυόντοιιν
λύω PAP.NPM λύοντες
λύω PAP.VPM λύοντες
λύω PAP.GPM λυόντων
λύω PAP.DPM λυόντεσι
λύω PAP.DPM λυόντεσσι
λύω PAP.DPM λύουσι
λύω PAP.APM λύοντας
λύω PAP.NSF λύουσα
λύω PAP.VSF λύουσα
λύω PAP.GSF λυούσης
λύω PAP.DSF λυούσῃ
λύω PAP.ASF λύουσαν
λύω PAP.NDF λυούσᾱ
λύω PAP.ADF λυούσᾱ
λύω PAP.VDF λυούσᾱ
λύω PAP.NPF λύουσαι
λύω PAP.VPF λύουσαι
λύω PAP.GPF λυουσᾱ́ων
λύω PAP.GPF λυουσέων
λύω PAP.GPF λυουσῶν
λύω PAP.DPF λυούσῃσι
λύω PAP.DPF λυούσῃς
λύω PAP.APF λυούσᾱς
λύω PAP.NSN λύον
λύω PAP.VSN λύον
λύω PAP.GSN λύοντος
λύω PAP.DSN λύοντι
λύω PAP.ASN λύον
λύω PAP.NDN λύοντε
λύω PAP.ADN λύοντε
λύω PAP.VDN λύοντε
λύω PAP.GDN λυόντοιιν
λύω PAP.DDN λυόντοιιν
λύω PAP.NPN λύοντα
λύω PAP.VPN λύοντα
λύω PAP.GPN λυόντων
λύω PAP.DPN λυόντεσι
λύω PAP.DPN λυόντεσσι
λύω PAP.DPN λύουσι
λύω PAP.APN λύοντα
δίδωμι PAP.NSM διδούς
δίδωμι PAP.VSM διδούς
δίδωμι PAP.GSM διδόντος
δίδωμι PAP.DSM διδόντι
δίδωμι PAP.ASM διδόντα
δίδωμι PAP.NDM διδόντε
δίδωμι PAP.ADM διδόντε
δίδωμι PAP.VDM διδόντε
δίδωμι PAP.GDM διδόντοιιν
δίδωμι PAP.DDM διδόντοιιν
δίδωμι PAP.NPM διδόντες
δίδωμι PAP.VPM διδόντες
δίδωμι PAP.GPM διδόντων
δίδωμι PAP.DPM διδόντεσι
δίδωμι PAP.DPM διδόντεσσι
δίδωμι PAP.DPM διδοῦσι
δίδωμι PAP.APM διδόντας
δίδωμι PAP.NSF διδοῦσα
δίδωμι PAP.VSF διδοῦσα
δίδωμι PAP.GSF διδούσης
δίδωμι PAP.DSF διδούσῃ
δίδωμι PAP.ASF διδοῦσαν
δίδωμι PAP.NDF διδούσᾱ
δίδωμι PAP.ADF διδούσᾱ
δίδωμι PAP.VDF διδούσᾱ
δίδωμι PAP.NPF διδοῦσαι
δίδωμι PAP.VPF διδοῦσαι
δίδωμι PAP.GPF διδουσᾱ́ων
δίδωμι PAP.GPF διδουσέων
δίδωμι PAP.GPF διδουσῶν
δίδωμι PAP.DPF διδούσῃσι
δίδωμι PAP.DPF διδούσῃς
δίδωμι PAP.APF διδούσᾱς
δίδωμι PAP.NSN διδόν
δίδωμι PAP.VSN διδόν
δίδωμι PAP.GSN διδόντος
δίδωμι PAP.DSN διδόντι
δίδωμι PAP.ASN διδόν
δίδωμι PAP.NDN διδόντε
δίδωμι PAP.ADN διδόντε
δίδωμι PAP.VDN διδόντε
δίδωμι PAP.GDN διδόντοιιν
δίδωμι PAP.DDN διδόντοιιν
δίδωμι PAP.NPN διδόντα
δίδωμι PAP.VPN διδόντα
δίδωμι PAP.GPN διδόντων
δίδωμι PAP.DPN διδόντεσι
δίδωμι PAP.DPN διδόντεσσι
δίδωμι PAP.DPN διδοῦσι
δίδωμι PAP.APN διδόντα
λύω AAP.NSM λῡ́σᾱς
λύω AAP.VSM λῡ́σᾱς
λύω AAP.GSM λῡ́σαντος
λύω AAP.DSM λῡ́σαντι
λύω AAP.ASM λῡ́σαντα
λύω AAP.NDM λῡ́σαντε
λύω AAP.ADM λῡ́σαντε
λύω AAP.VDM λῡ́σαντε
λύω AAP.GDM λῡσάντοιιν
λύω AAP.DDM λῡσάντοιιν
λύω AAP.NPM λῡ́σαντες
λύω AAP.VPM λῡ́σαντες
λύω AAP.GPM λῡσάντων
λύω AAP.DPM λῡσάντεσι
λύω AAP.DPM λῡσάντεσσι
λύω AAP.DPM λῡ́σᾱσι
λύω AAP.APM λῡ́σαντας
λύω AAP.NSF λῡ́σᾱσα
λύω AAP.VSF λῡ́σᾱσα
λύω AAP.GSF λῡσᾱ́σης
λύω AAP.DSF λῡσᾱ́σῃ
λύω AAP.ASF λῡ́σᾱσαν
λύω AAP.NDF λῡσᾱ́σᾱ
λύω AAP.ADF λῡσᾱ́σᾱ
λύω AAP.VDF λῡσᾱ́σᾱ
λύω AAP.NPF λῡ́σᾱσαι
λύω AAP.VPF λῡ́σᾱσαι
λύω AAP.GPF λῡσᾱσᾱ́ων
λύω AAP.GPF λῡσᾱσέων
λύω AAP.GPF λῡσᾱσῶν
λύω AAP.DPF λῡσᾱ́σῃσι
λύω AAP.DPF λῡσᾱ́σῃς
λύω AAP.APF λῡσᾱ́σᾱς
λύω AAP.NSN λῦσαν
λύω AAP.VSN λῦσαν
λύω AAP.GSN λῡ́σαντος
λύω AAP.DSN λῡ́σαντι
λύω AAP.ASN λῦσαν
λύω AAP.NDN λῡ́σαντε
λύω AAP.ADN λῡ́σαντε
λύω AAP.VDN λῡ́σαντε
λύω AAP.GDN λῡσάντοιιν
λύω AAP.DDN λῡσάντοιιν
λύω AAP.NPN λῡ́σαντα
λύω AAP.VPN λῡ́σαντα
λύω AAP.GPN λῡσάντων
λύω AAP.DPN λῡσάντεσι
λύω AAP.DPN λῡσάντεσσι
λύω AAP.DPN λῡ́σᾱσι
λύω AAP.APN λῡ́σαντα
λύω APP.NSM λυθείς
λύω APP.VSM λυθείς
λύω APP.GSM λυθέντος
λύω APP.DSM λυθέντι
λύω APP.ASM λυθέντα
λύω APP.NDM λυθέντε
λύω APP.ADM λυθέντε
λύω APP.VDM λυθέντε
λύω APP.GDM λυθέντοιιν
λύω APP.DDM λυθέντοιιν
λύω APP.NPM λυθέντες
λύω APP.VPM λυθέντες
λύω APP.GPM λυθέντων
λύω APP.DPM λυθέντεσι
λύω APP.DPM λυθέντεσσι
λύω APP.DPM λυθεῖσι
λύω APP.APM λυθέντας
λύω APP.NSF λυθεῖσα
λύω APP.VSF λυθεῖσα
λύω APP.GSF λυθείσης
λύω APP.DSF λυθείσῃ
λύω APP.ASF λυθεῖσαν
λύω APP.NDF λυθείσᾱ
λύω APP.ADF λυθείσᾱ
λύω APP.VDF λυθείσᾱ
λύω APP.NPF λυθεῖσαι
λύω APP.VPF λυθεῖσαι
λύω APP.GPF λυθεισᾱ́ων
λύω APP.GPF λυθεισέων
λύω APP.GPF λυθεισῶν
λύω APP.DPF λυθείσῃσι
λύω APP.DPF λυθείσῃς
λύω APP.APF λυθείσᾱς
λύω APP.NSN λυθέν
λύω APP.VSN λυθέν
λύω APP.GSN λυθέντος
λύω APP.DSN λυθέντι
λύω APP.ASN λυθέν
λύω APP.NDN λυθέντε
λύω APP.ADN λυθέντε
λύω APP.VDN λυθέντε
λύω APP.GDN λυθέντοιιν
λύω APP.DDN λυθέντοιιν
λύω APP.NPN λυθέντα
λύω APP.VPN λυθέντα
λύω APP.GPN λυθέντων
λύω APP.DPN λυθέντεσι
λύω APP.DPN λυθέντεσσι
λύω APP.DPN λυθεῖσι
λύω APP.APN λυθέντα
δύω AAP.NSM δῡ́ς
δύω AAP.VSM δῡ́ς
δύω AAP.GSM δύντος
δύω AAP.DSM δύντι
δύω AAP.ASM δύντα
δύω AAP.NDM δύντε
δύω AAP.ADM δύντε
δύω AAP.VDM δύντε
δύω AAP.GDM δύντοιιν
δύω AAP.DDM δύντοιιν
δύω AAP.NPM δύντες
δύω AAP.VPM δύντες
δύω AAP.GPM δύντων
δύω AAP.DPM δύντεσι
δύω AAP.DPM δύντεσσι
δύω AAP.DPM δῦσι
δύω AAP.APM δύντας
δύω AAP.NSF δῦσα
δύω AAP.VSF δῦσα
δύω AAP.GSF δῡ́σης
δύω AAP.DSF δῡ́σῃ
δύω AAP.ASF δῦσαν
δύω AAP.NDF δῡ́σᾱ
δύω AAP.ADF δῡ́σᾱ
δύω AAP.VDF δῡ́σᾱ
δύω AAP.GDF δῡ́σῃιν
δύω AAP.DDF δῡ́σῃιν
δύω AAP.NPF δῦσαι
δύω AAP.VPF δῦσαι
δύω AAP.GPF δῡσᾱ́ων
δύω AAP.GPF δῡσέων
δύω AAP.GPF δῡσῶν
δύω AAP.DPF δῡ́σῃσι
δύω AAP.DPF δῡ́σῃς
δύω AAP.APF δῡ́σᾱς
δύω AAP.NSN δύν
δύω AAP.VSN δύν
δύω AAP.GSN δύντος
δύω AAP.DSN δύντι
δύω AAP.ASN δύν
δύω AAP.NDN δύντε
δύω AAP.ADN δύντε
δύω AAP.VDN δύντε
δύω AAP.GDN δύντοιιν
δύω AAP.DDN δύντοιιν
δύω AAP.NPN δύντα
δύω AAP.VPN δύντα
δύω AAP.GPN δύντων
δύω AAP.DPN δύντεσι
δύω AAP.DPN δύντεσσι
δύω AAP.DPN δῦσι
δύω AAP.APN δύντα
λύω XAP.NSM λελυκώς
λύω XAP.VSM λελυκώς
λύω XAP.GSM λελυκότος
λύω XAP.DSM λελυκότι
λύω XAP.ASM λελυκότα
λύω XAP.NDM λελυκότε
λύω XAP.ADM λελυκότε
λύω XAP.VDM λελυκότε
λύω XAP.GDM λελυκότοιιν
λύω XAP.DDM λελυκότοιιν
λύω XAP.NPM λελυκότες
λύω XAP.VPM λελυκότες
λύω XAP.GPM λελυκότων
λύω XAP.DPM λελυκότεσι
λύω XAP.DPM λελυκότεσσι
λύω XAP.DPM λελυκόσι
λύω XAP.APM λελυκότας
λύω XAP.NSF λελυκυῖα
λύω XAP.VSF λελυκυῖα
λύω XAP.GSF λελυκυίης
λύω XAP.DSF λελυκυίῃ
λύω XAP.ASF λελυκυῖαν
λύω XAP.NDF λελυκυίᾱ
λύω XAP.ADF λελυκυίᾱ
λύω XAP.VDF λελυκυίᾱ
λύω XAP.GDF λελυκυίῃιν
λύω XAP.DDF λελυκυίῃιν
λύω XAP.NPF λελυκυῖαι
λύω XAP.VPF λελυκυῖαι
λύω XAP.GPF λελυκυιᾱ́ων
λύω XAP.GPF λελυκυιέων
λύω XAP.GPF λελυκυιῶν
λύω XAP.DPF λελυκυίῃσι
λύω XAP.DPF λελυκυίῃς
λύω XAP.APF λελυκυίᾱς
λύω XAP.NSN λελυκός
λύω XAP.VSN λελυκός
λύω XAP.GSN λελυκότος
λύω XAP.DSN λελυκότι
λύω XAP.ASN λελυκός
λύω XAP.NDN λελυκότε
λύω XAP.ADN λελυκότε
λύω XAP.VDN λελυκότε
λύω XAP.GDN λελυκότοιιν
λύω XAP.DDN λελυκότοιιν
λύω XAP.NPN λελυκότα
λύω XAP.VPN λελυκότα
λύω XAP.GPN λελυκότων
λύω XAP.DPN λελυκότεσι
λύω XAP.DPN λελυκότεσσι
λύω XAP.DPN λελυκόσι
λύω XAP.APN λελυκότα
οἶδα XAP.NSM εἰδώς
οἶδα XAP.VSM εἰδώς
οἶδα XAP.GSM εἰδότος
οἶδα XAP.DSM εἰδότι
οἶδα XAP.ASM εἰδότα
οἶδα XAP.NDM εἰδότε
οἶδα XAP.ADM εἰδότε
οἶδα XAP.VDM εἰδότε
οἶδα XAP.GDM εἰδότοιιν
οἶδα XAP.DDM εἰδότοιιν
οἶδα XAP.NPM εἰδότες
οἶδα XAP.VPM εἰδότες
οἶδα XAP.GPM εἰδότων
οἶδα XAP.DPM εἰδότεσσι
οἶδα XAP.DPM εἰδότεσι
οἶδα XAP.DPM εἰδόσι
οἶδα XAP.APM εἰδότας
οἶδα XAP.NSF εἰδυῖα
οἶδα XAP.VSF εἰδυῖα
οἶδα XAP.GSF εἰδυίης
οἶδα XAP.DSF εἰδυίῃ
οἶδα XAP.ASF εἰδυῖαν
οἶδα XAP.NDF εἰδυίᾱ
οἶδα XAP.ADF εἰδυίᾱ
οἶδα XAP.VDF εἰδυίᾱ
οἶδα XAP.GDF εἰδυίῃιν
οἶδα XAP.DDF εἰδυίῃιν
οἶδα XAP.NPF εἰδυῖαι
οἶδα XAP.VPF εἰδυῖαι
οἶδα XAP.GPF εἰδυιᾱ́ων
οἶδα XAP.GPF εἰδυιέων
οἶδα XAP.GPF εἰδυιῶν
οἶδα XAP.DPF εἰδυίῃσι
οἶδα XAP.DPF εἰδυίῃς
οἶδα XAP.APF εἰδυίᾱς
οἶδα XAP.NSN εἰδός
οἶδα XAP.VSN εἰδός
οἶδα XAP.GSN εἰδότος
οἶδα XAP.DSN εἰδότι
οἶδα XAP.ASN εἰδός
οἶδα XAP.NDN εἰδότε
οἶδα XAP.ADN εἰδότε
οἶδα XAP.VDN εἰδότε
οἶδα XAP.GDN εἰδότοιιν
οἶδα XAP.DDN εἰδότοιιν
οἶδα XAP.NPN εἰδότα
οἶδα XAP.VPN εἰδότα
οἶδα XAP.GPN εἰδότων
οἶδα XAP.DPN εἰδότεσσι
οἶδα XAP.DPN εἰδότεσι
οἶδα XAP.DPN εἰδόσι
οἶδα XAP.APN εἰδότα
τιμάω PAP.NSM τῑμῶν
τιμάω PAP.VSM τῑμῶν
τιμάω PAP.GSM τῑμῶντος
τιμάω PAP.DSM τῑμῶντι
τιμάω PAP.ASM τῑμῶντα
τιμάω PAP.NDM τῑμῶντε
τιμάω PAP.ADM τῑμῶντε
τιμάω PAP.VDM τῑμῶντε
τιμάω PAP.GDM τῑμώντοιιν
τιμάω PAP.DDM τῑμώντοιιν
τιμάω PAP.NPM τῑμῶντες
τιμάω PAP.VPM τῑμῶντες
τιμάω PAP.GPM τῑμώντων
τιμάω PAP.DPM τῑμώντεσσι
τιμάω PAP.DPM τῑμώντεσι
τιμάω PAP.DPM τῑμῶσι
τιμάω PAP.APM τῑμῶντας
τιμάω PAP.NSF τῑμῶσα
τιμάω PAP.VSF τῑμῶσα
τιμάω PAP.GSF τῑμώσης
τιμάω PAP.DSF τῑμώσῃ
τιμάω PAP.ASF τῑμῶσαν
τιμάω PAP.NDF τῑμώσᾱ
τιμάω PAP.ADF τῑμώσᾱ
τιμάω PAP.VDF τῑμώσᾱ
τιμάω PAP.GDF τῑμώσῃιν
τιμάω PAP.DDF τῑμώσῃιν
τιμάω PAP.NPF τῑμῶσαι
τιμάω PAP.VPF τῑμῶσαι
τιμάω PAP.GPF τῑμωσᾱ́ων
τιμάω PAP.GPF τῑμωσέων
τιμάω PAP.GPF τῑμωσῶν
τιμάω PAP.DPF τῑμώσῃσι
τιμάω PAP.DPF τῑμώσῃς
τιμάω PAP.APF τῑμώσᾱς
τιμάω PAP.NSN τῑμῶν
τιμάω PAP.VSN τῑμῶν
τιμάω PAP.GSN τῑμῶντος
τιμάω PAP.DSN τῑμῶντι
τιμάω PAP.ASN τῑμῶν
τιμάω PAP.NDN τῑμῶντε
τιμάω PAP.ADN τῑμῶντε
τιμάω PAP.VDN τῑμῶντε
τιμάω PAP.GDN τῑμώντοιιν
τιμάω PAP.DDN τῑμώντοιιν
τιμάω PAP.NPN τῑμῶντα
τιμάω PAP.VPN τῑμῶντα
τιμάω PAP.GPN τῑμώντων
τιμάω PAP.DPN τῑμώντεσσι
τιμάω PAP.DPN τῑμώντεσι
τιμάω PAP.DPN τῑμῶσι
τιμάω PAP.APN τῑμῶντα
ποιέω PAP.NSM ποιέων
ποιέω PAP.VSM ποιέων
ποιέω PAP.GSM ποιέοντος
ποιέω PAP.DSM ποιέοντι
ποιέω PAP.ASM ποιέοντα
ποιέω PAP.NDM ποιέοντε
ποιέω PAP.ADM ποιέοντε
ποιέω PAP.VDM ποιέοντε
ποιέω PAP.NPM ποιέοντες
ποιέω PAP.VPM ποιέοντες
ποιέω PAP.GPM ποιεόντων
ποιέω PAP.DPM ποιέουσι
ποιέω PAP.APM ποιέοντας
ποιέω PAP.NSF ποιέουσα
ποιέω PAP.VSF ποιέουσα
ποιέω PAP.GSF ποιεούσης
ποιέω PAP.DSF ποιεούσῃ
ποιέω PAP.ASF ποιέουσαν
ποιέω PAP.NPF ποιέουσαι
ποιέω PAP.VPF ποιέουσαι
ποιέω PAP.GPF ποιεουσᾱ́ων
ποιέω PAP.DPF ποιεούσῃσι
ποιέω PAP.APF ποιεούσᾱς
ποιέω PAP.NSN ποιέον
ποιέω PAP.VSN ποιέον
ποιέω PAP.GSN ποιέοντος
ποιέω PAP.DSN ποιέοντι
ποιέω PAP.ASN ποιέον
ποιέω PAP.NDN ποιέοντε
ποιέω PAP.ADN ποιέοντε
ποιέω PAP.VDN ποιέοντε
ποιέω PAP.NPN ποιέοντα
ποιέω PAP.VPN ποιέοντα
ποιέω PAP.GPN ποιεόντων
ποιέω PAP.DPN ποιέουσι
ποιέω PAP.APN ποιέοντα
λύω PAI.1S λύω
λύω PAI.2S λύεις
λύω PAI.3S λύει
λύω PAI.2D λύετον
λύω PAI.3D λύετον
λύω PAI.1P λύομεν
λύω PAI.2P λύετε
λύω PAI.3P λύουσι
λύω IAI.1S ἔλυον
λύω IAI.2S ἔλυες
λύω IAI.3S ἔλυε
λύω IAI.2D ἐλύετον
λύω IAI.3D ἐλυέτην
λύω IAI.1P ἐλύομεν
λύω IAI.2P ἐλύετε
λύω IAI.3P ἔλυον
λύω FAI.1S λῡ́σω
λύω FAI.2S λῡ́σεις
λύω FAI.3S λῡ́σει
λύω FAI.2D λῡ́σετον
λύω FAI.3D λῡ́σετον
λύω FAI.1P λῡ́σομεν
λύω FAI.2P λῡ́σετε
λύω FAI.3P λῡ́σουσι
λύω AAI.1S ἔλῡσα
λύω AAI.2S ἔλῡσας
λύω AAI.3S ἔλῡσε
λύω AAI.2D ἐλῡ́σατον
λύω AAI.3D ἐλῡσάτην
λύω AAI.1P ἐλῡ́σαμεν
λύω AAI.2P ἐλῡ́σατε
λύω AAI.3P ἔλυσαν
λύω XAI.1S λέλυκα
λύω XAI.2S λέλυκας
λύω XAI.3S λέλυκε
λύω XAI.2D λελύκατον
λύω XAI.3D λελύκατον
λύω XAI.1P λελύκαμεν
λύω XAI.2P λελύκατε
λύω XAI.3P λελύκᾱσι
λύω YAI.1S ἐλελύκη
λύω YAI.1S ἐλελύκεα
λύω YAI.2S ἐλελύκης
λύω YAI.2S ἐλελύκεας
λύω YAI.3S ἐλελύκει
λύω YAI.3S ἐλελύκεε
λύω YAI.2D ἐλελύκετον
λύω YAI.3D ἐλελυκέτην
λύω YAI.1P ἐλελύκεμεν
λύω YAI.2P ἐλελύκετε
λύω YAI.3P ἐλελύκεσαν
λύω PAS.1S λύω
λύω PAS.1S λύωμι
λύω PAS.2S λύῃς
λύω PAS.2S λύῃσθα
λύω PAS.3S λύῃ
λύω PAS.3S λύῃσι
λύω PAS.2D λύητον
λύω PAS.3D λύητον
λύω PAS.1P λύωμεν
λύω PAS.2P λύητε
λύω PAS.3P λύωσι
λύω AAS.1S λῡ́σω
λύω AAS.1S λῡ́σωμι
λύω AAS.2S λῡ́σῃς
λύω AAS.2S λῡ́σῃσθα
λύω AAS.3S λῡ́σῃ
λύω AAS.3S λῡ́σῃσι
λύω AAS.2D λῡ́σητον
λύω AAS.3D λῡ́σητον
λύω AAS.1P λῡ́σωμεν
λύω AAS.2P λῡ́σητε
λύω AAS.3P λῡ́σωσι
λύω PAO.1S λύοιμι
λύω PAO.2S λύοις
λύω PAO.2S λύοισθα
λύω PAO.3S λύοι
λύω PAO.2D λύοιτον
λύω PAO.3D λυοίτην
λύω PAO.1P λύοιμεν
λύω PAO.2P λύοιτε
λύω PAO.3P λύοιεν
λύω AAO.1S λῡ́σαιμι
λύω AAO.2S λῡ́σαις
λύω AAO.2S λῡ́σειας
λύω AAO.2S λῡ́σαισθα
λύω AAO.3S λῡ́σαι
λύω AAO.3S λῡ́σειε
λύω AAO.2D λῡ́σαιτον
λύω AAO.3D λῡσαίτην
λύω AAO.1P λῡ́σαιμεν
λύω AAO.2P λῡ́σαιτε
λύω AAO.3P λῡ́σαιεν
λύω AAO.3P λῡ́σειαν
λύω XAO.1S λελύκοιμι
λύω XAO.2S λελύκοις
λύω XAO.2S λελύκοισθα
λύω XAO.2S λελύκοις
λύω XAO.3S λελύκοι
λύω XAO.2D λελύκοιτον
λύω XAO.3D λελυκοίτην
λύω XAO.1P λελύκοιμεν
λύω XAO.2P λελύκοιτε
λύω XAO.3P λελύκοιεν
λύω PAD.2S λύε
λύω PAD.3S λυέτω
λύω PAD.2D λύετον
λύω PAD.3D λυέτων
λύω PAD.2P λύετε
λύω PAD.3P λυόντων
λύω AAD.2S λῦσον
λύω AAD.3S λῡσάτω
λύω AAD.2D λῡ́σατον
λύω AAD.3D λῡσάτων
λύω AAD.2P λῡ́σατε
λύω AAD.3P λῡσάντων
λύω PAN λύειν
λύω PAN λύμεν
λύω PAN λύμεναι
λύω PAN λυέμεν
λύω PAN λυέμεναι
λύω FAN λῡ́σειν
λύω FAN λῡσέμεν
λύω FAN λῡσέμεναι
λύω AAN λῦσαι
λύω AAN λῡσάμεν
λύω AAN λῡσάμεναι
λύω XAN λελυκέμεν
λύω XAN λελυκέμεναι
λύω PMI.1S λύομαι
λύω PMI.2S λύεαι
λύω PMI.2S λύῃ
λύω PMI.3S λύεται
λύω PMI.2D λύεσθον
λύω PMI.3D λύεσθον
λύω PMI.1P λυόμεθα
λύω PMI.1P λυόμεσθα
λύω PMI.2P λύεσθε
λύω PMI.3P λύονται
λύω IMI.1S ἐλυόμην
λύω IMI.2S ἐλύεο
λύω IMI.2S ἐλύευ
λύω IMI.3S ἐλύετο
λύω IMI.2D ἐλύεσθον
λύω IMI.3D ἐλυέσθην
λύω IMI.1P ἐλυόμεθα
λύω IMI.1P ἐλυόμεσθα
λύω IMI.2P ἐλύεσθε
λύω IMI.3P ἐλύοντο
λύω FMI.1S λῡ́σομαι
λύω FMI.2S λῡ́σεαι
λύω FMI.2S λῡ́σῃ
λύω FMI.3S λῡ́σεται
λύω FMI.2D λῡ́σεσθον
λύω FMI.3D λῡ́σεσθον
λύω FMI.1P λῡσόμεθα
λύω FMI.1P λῡσόμεσθα
λύω FMI.2P λῡ́σεσθε
λύω FMI.3P λῡ́σονται
λύω AMI.1S ἐλῡσάμην
λύω AMI.1S ἐλύμην
λύω AMI.2S ἐλῡ́σαο
λύω AMI.2S ἐλῡ́σω
λύω AMI.2S ἔλυσο
λύω AMI.3S ἐλῡ́σατο
λύω AMI.3S ἔλυτο
λύω AMI.2D ἐλῡ́σασθον
λύω AMI.2D ἔλυσθον
λύω AMI.3D ἐλῡσάσθην
λύω AMI.3D ἐλύσθην
λύω AMI.1P ἐλῡσάμεθα
λύω AMI.1P ἐλῡσάμεσθα
λύω AMI.1P ἐλύμεθα
λύω AMI.1P ἐλύμεσθα
λύω AMI.2P ἐλῡ́σασθε
λύω AMI.2P ἔλυσθε
λύω AMI.3P ἐλῡ́σαντο
λύω AMI.3P ἔλυντο
λύω XAS.1S λελύκω
λύω XAS.2S λελύκῃς
λύω XAS.2S λελύκῃσθα
λύω XAS.3S λελύκῃ
λύω XAS.3S λελύκῃσι
λύω XAS.2D λελύκητον
λύω XAS.2D λελύκητον
λύω XAS.1P λελύκωμεν
λύω XAS.2P λελύκητε
λύω XAS.3P λελύκωσι
λύω XMI.1S λέλυμαι
λύω XMI.2S λέλυσαι
λύω XMI.3S λέλυται
λύω XMI.2D λέλυσθον
λύω XMI.3D λέλυσθον
λύω XMI.1P λελύμεθα
λύω XMI.1P λελύμεσθα
λύω XMI.2P λέλυσθε
λύω XMI.3P λέλυνται
λύω XMI.3P λελύαται
λύω YMI.1S ἐλελύμην
λύω YMI.2S ἐλέλυσο
λύω YMI.3S ἐλέλυτο
λύω YMI.2D ἐλέλυσθον
λύω YMI.3D ἐλελύσθην
λύω YMI.1P ἐλελύμεθα
λύω YMI.1P ἐλελύμεσθα
λύω YMI.2P ἐλέλυσθε
λύω YMI.3P ἐλέλυντο
λύω YMI.3P ἐλελύατο
λύω ZMI.1S λελῡ́σομαι
λύω ZMI.2S λελῡ́σεαι
λύω ZMI.3S λελῡ́σεται
λύω ZMI.2D λελῡ́σεσθον
λύω ZMI.2D λελῡ́σεσθον
λύω ZMI.1P λελῡσόμεθα
λύω ZMI.1P λελῡσόμεσθα
λύω ZMI.2P λελῡ́σεσθε
λύω ZMI.3P λελῡ́σονται
λύω PMS.1S λύωμαι
λύω PMS.2S λύηαι
λύω PMS.2S λύῃ
λύω PMS.3S λύηται
λύω PMS.2D λύησθον
λύω PMS.2D λύησθον
λύω PMS.1P λυώμεθα
λύω PMS.1P λυώμεσθα
λύω PMS.2P λύησθε
λύω PMS.3P λύωνται
λύω AMS.1S λῡ́σωμαι
λύω AMS.2S λῡ́σηαι
λύω AMS.2S λῡ́σῃ
λύω AMS.3S λῡ́σηται
λύω AMS.2D λῡ́σησθον
λύω AMS.3D λῡ́σησθον
λύω AMS.1P λῡσώμεθα
λύω AMS.1P λῡσώμεσθα
λύω AMS.2P λῡ́σησθε
λύω AMS.3P λῡ́σωνται
λύω PMO.1S λυοίμην
λύω PMO.2S λύοιο
λύω PMO.3S λύοιτο
λύω PMO.2D λύοισθον
λύω PMO.3D λυοίσθην
λύω PMO.1P λυοίμεθα
λύω PMO.1P λυοίμεσθα
λύω PMO.2P λύοισθε
λύω PMO.3P λυοίατο
λύω AMO.1S λῡσαίμην
λύω AMO.2S λῡ́σαιο
λύω AMO.3S λῡ́σαιτο
λύω AMO.2D λῡ́σαισθον
λύω AMO.3D λῡσαίσθην
λύω AMO.1P λῡσαίμεθα
λύω AMO.1P λῡσαίμεσθα
λύω AMO.2P λῡ́σαισθε
λύω AMO.3P λῡσαίατο
λύω API.1S ἐλύθην
λύω API.2S ἐλύθης
λύω API.3S ἐλύθη
λύω API.2D ἐλύθητον
λύω API.3D ἐλυθήτην
λύω API.1P ἐλύθημεν
λύω API.2P ἐλύθητε
λύω API.3P ἐλύθησαν
λύω API.3P ἔλυθεν
λύω APS.1S λυθῶ
λύω APS.1S λυθέω
λύω APS.2S λυθῇς
λύω APS.2S λυθέῃς
λύω APS.3S λυθῇ
λύω APS.3S λυθέῃ
λύω APS.2D λυθῆτον
λύω APS.2D λυθέητον
λύω APS.3D λυθῆτον
λύω APS.3D λυθέητον
λύω APS.1P λυθῶμεν
λύω APS.1P λυθέωμεν
λύω APS.2P λυθῆτε
λύω APS.2P λυθέητε
λύω APS.3P λυθῶσι
λύω APS.3P λυθέωσι
λύω APO.1S λυθείην
λύω APO.2S λυθείης
λύω APO.3S λυθείη
λύω APO.2D λυθεῖτον
λύω APO.2D λυθείητον
λύω APO.3D λυθείτην
λύω APO.3D λυθειήτην
λύω APO.1P λυθεῖμεν
λύω APO.1P λυθείημεν
λύω APO.2P λυθεῖτε
λύω APO.2P λυθείητε
λύω APO.3P λυθεῖεν
λύω APO.3P λυθείησαν
λύω PMD.2S λύεο
λύω PMD.2S λύευ
λύω PMD.3S λυέσθω
λύω PMD.2D λύεσθον
λύω PMD.3D λυέσθων
λύω PMD.2P λύεσθε
λύω PMD.3P λυέσθων
λύω AMD.2S λῦσαι
λύω AMD.3S λῡσάσθω
λύω AMD.2D λῡ́σασθον
λύω AMD.3D λῡσάσθων
λύω AMD.2P λῡ́σασθε
λύω AMD.3P λῡσάσθων
λύω XMD.2S λέλυσο
λύω XMD.3S λελύσθω
λύω XMD.2D λέλυσθον
λύω XMD.3D λελύσθων
λύω XMD.2P λέλυσθε
λύω XMD.3P λελύσθων
λύω PMN λύεσθαι
λύω FMN λῡ́σεσθαι
λύω AMN λῡ́σασθαι
λύω XMN λελύσθαι
ἵστημι PAI.1S ἵστημι
ἵστημι PAI.2S ἵστης
ἵστημι PAI.3S ἵστησι
ἵστημι PAI.2D ἵστατον
ἵστημι PAI.3D ἵστατον
ἵστημι PAI.1P ἵσταμεν
ἵστημι PAI.2P ἵστατε
ἵστημι PAI.3P ἱστᾶσι
τίθημι PAI.1S τίθημι
τίθημι PAI.2S τίθης
τίθημι PAI.2S τίθησθα
τίθημι PAI.3S τίθησι
τίθημι PAI.3S τιθεῖ
τίθημι PAI.2D τίθετον
τίθημι PAI.3D τίθετον
τίθημι PAI.1P τίθεμεν
τίθημι PAI.2P τίθετε
τίθημι PAI.3P τιθεῖσι
τίθημι PAI.3P θέουσι
ἵημι PAI.1S ἵημι
ἵημι PAI.2S ἵης
ἵημι PAI.2S ἱεῖς
ἵημι PAI.3S ἵησι
ἵημι PAI.3S ἱεῖ
ἵημι PAI.2D ἵετον
ἵημι PAI.3D ἵετον
ἵημι PAI.1P ἵεμεν
ἵημι PAI.2P ἵετε
ἵημι PAI.3P ἱεῖσι
δίδωμι PAI.1S δίδωμι
δίδωμι PAI.2S διδοῖς
δίδωμι PAI.2S διδοῖσθα
δίδωμι PAI.3S δίδωσι
δίδωμι PAI.3S διδοῖ
δίδωμι PAI.2D δίδοτον
δίδωμι PAI.3D δίδοτον
δίδωμι PAI.1P δίδομεν
δίδωμι PAI.2P δίδοτε
δίδωμι PAI.3P διδοῦσι
ἵστημι FAI.1S στήσω
ἵστημι FAI.2S στήσεις
ἵστημι FAI.3S στήσει
ἵστημι FAI.2D στήσετον
ἵστημι FAI.3D στήσετον
ἵστημι FAI.1P στήσομεν
ἵστημι FAI.2P στήσετε
ἵστημι FAI.3P στήσουσι
τίθημι FAI.1S θήσω
τίθημι FAI.2S θήσεις
τίθημι FAI.3S θήσει
τίθημι FAI.2D θήσετον
τίθημι FAI.3D θήσετον
τίθημι FAI.1P θήσομεν
τίθημι FAI.2P θήσετε
τίθημι FAI.3P θήσουσι
ἵημι FAI.1S ἥσω
ἵημι FAI.2S ἥσεις
ἵημι FAI.3S ἥσει
ἵημι FAI.3S ἕσει
ἵημι FAI.2D ἥσετον
ἵημι FAI.3D ἥσετον
ἵημι FAI.1P ἥσομεν
ἵημι FAI.2P ἥσετε
ἵημι FAI.3P ἥσουσι
δίδωμι FAI.1S δώσω
δίδωμι FAI.2S δώσεις
δίδωμι FAI.3S δώσει
δίδωμι FAI.2D δώσετον
δίδωμι FAI.3D δώσετον
δίδωμι FAI.1P δώσομεν
δίδωμι FAI.2P δώσετε
δίδωμι FAI.3P δώσουσι
ἵστημι IAI.1S ἵστην
ἵστημι IAI.2S ἵστης
ἵστημι IAI.3S ἵστη
ἵστημι IAI.2D ἵστατον
ἵστημι IAI.3D ἱστάτην
ἵστημι IAI.1P ἵσταμεν
ἵστημι IAI.2P ἵστατε
ἵστημι IAI.3P ἵστασαν
τίθημι IAI.1S ἐτίθην
τίθημι IAI.2S ἐτίθεις
τίθημι IAI.3S ἐτίθει
τίθημι IAI.2D ἐτίθετον
τίθημι IAI.3D ἐτιθέτην
τίθημι IAI.1P ἐτίθεμεν
τίθημι IAI.2P ἐτίθετε
τίθημι IAI.3P ἐτίθεσαν
ἵημι IAI.1S ἵειν
ἵημι IAI.2S ἵεις
ἵημι IAI.3S ἵει
ἵημι IAI.2D ἵετον
ἵημι IAI.3D ἱέτην
ἵημι IAI.1P ἵεμεν
ἵημι IAI.2P ἵετε
ἵημι IAI.3P ἵεσαν
ἵημι IAI.3P ἵεν
δίδωμι IAI.1S ἐδίδουν
δίδωμι IAI.2S ἐδίδους
δίδωμι IAI.3S ἐδίδου
δίδωμι IAI.2D ἐδίδοτον
δίδωμι IAI.3D ἐδιδότην
δίδωμι IAI.1P ἐδίδομεν
δίδωμι IAI.2P ἐδίδοτε
δίδωμι IAI.3P ἐδίδοσαν
ἵστημι AAI.1S ἔστησα
ἵστημι AAI.2S ἔστησας
ἵστημι AAI.3S ἔστησε
ἵστημι AAI.2D ἐστήσατον
ἵστημι AAI.3D ἐστησάτην
ἵστημι AAI.1P ἐστήσαμεν
ἵστημι AAI.2P ἐστήσατε
ἵστημι AAI.3P ἔστησαν
τίθημι AAI.1S ἔθηκα
τίθημι AAI.2S ἔθηκας
τίθημι AAI.3S ἔθηκε
τίθημι AAI.2D ἐθήκατον
τίθημι AAI.3D ἐθηκάτην
τίθημι AAI.1P ἐθήκαμεν
τίθημι AAI.2P ἐθήκατε
τίθημι AAI.3P ἔθηκαν
ἵημι AAI.1S ἕηκα
ἵημι AAI.2S ἕηκας
ἵημι AAI.3S ἕηκε
ἵημι AAI.2D ἑήκατον
ἵημι AAI.3D ἑηκάτην
ἵημι AAI.1P ἑήκαμεν
ἵημι AAI.2P ἑήκατε
ἵημι AAI.3P ἕηκαν
δίδωμι AAI.1S ἔδωκα
δίδωμι AAI.2S ἔδωκας
δίδωμι AAI.3S ἔδωκε
δίδωμι AAI.2D ἐδώκατον
δίδωμι AAI.3D ἐδωκάτην
δίδωμι AAI.1P ἐδώκαμεν
δίδωμι AAI.2P ἐδώκατε
δίδωμι AAI.3P ἔδωκαν
ἵστημι AAI.1S ἔστην
ἵστημι AAI.2S ἔστης
ἵστημι AAI.3S ἔστη
ἵστημι AAI.2D ἔστητον
ἵστημι AAI.3D ἐστήτην
ἵστημι AAI.1P ἔστημεν
ἵστημι AAI.2P ἔστητε
ἵστημι AAI.3P ἔστησαν
ἵστημι AAI.3P ἔσταν
τίθημι AAI.2D ἔθετον
τίθημι AAI.3D ἐθέτην
τίθημι AAI.1P ἔθεμεν
τίθημι AAI.2P ἔθετε
τίθημι AAI.3P ἔθεσαν
ἵημι AAI.2D εἷτον
ἵημι AAI.3D εἵτην
ἵημι AAI.1P εἷμεν
ἵημι AAI.2P εἷτε
ἵημι AAI.3P εἷσαν
δίδωμι AAI.2D ἔδοτον
δίδωμι AAI.3D ἐδότην
δίδωμι AAI.1P ἔδομεν
δίδωμι AAI.2P ἔδοτε
δίδωμι AAI.3P ἔδοσαν
φαίνω AAI.1S ἔφηνα
φαίνω AAI.2S ἔφηνας
φαίνω AAI.3S ἔφηνε
φαίνω AAI.2D ἐφήνατον
φαίνω AAI.3D ἐφηνάτην
φαίνω AAI.1P ἐφήναμεν
φαίνω AAI.2P ἐφήνατε
φαίνω AAI.3P ἔφηναν
φαίνω AAS.1S φήνω
φαίνω AAS.1S φήνωμι
φαίνω AAS.2S φήνῃς
φαίνω AAS.2S φήνῃσθα
φαίνω AAS.3S φήνῃ
φαίνω AAS.3S φήνῃσι
φαίνω AAS.2D φήνητον
φαίνω AAS.3D φήνητον
φαίνω AAS.1P φήνωμεν
φαίνω AAS.2P φήνητε
φαίνω AAS.3P φήνωσι
φαίνω AAO.1S φήναιμι
φαίνω AAO.2S φήναις
φαίνω AAO.2S φήναισθα
φαίνω AAO.3S φήναι
φαίνω AAO.3S φήνειε
φαίνω AAO.2D φήναιτον
φαίνω AAO.3D φηναίτην
φαίνω AAO.1P φήναιμεν
φαίνω AAO.2P φήναιτε
φαίνω AAO.3P φήναιεν
φαίνω AAO.3P φήνειαν
φαίνω AAD.2S φῆνον
φαίνω AAD.3S φηνάτω
φαίνω AAD.2D φήνατον
φαίνω AAD.3D φηνάτων
φαίνω AAD.2P φήνατε
φαίνω AAD.3P φηνάντων
φαίνω AAN φῆναι
φαίνω AMI.1S ἐφηνάμην
φαίνω AMI.2S ἐφήναο
φαίνω AMI.3S ἐφήνατο
φαίνω AMI.2D ἐφήνασθον
φαίνω AMI.3D ἐφηνάσθην
φαίνω AMI.1P ἐφηνάμεθα
φαίνω AMI.1P ἐφηνάμεσθα
φαίνω AMI.2P ἐφήνασθε
φαίνω AMI.3P ἐφήναντο
φαίνω AMS.1S φήνωμαι
φαίνω AMS.2S φήνηαι
φαίνω AMS.3S φήνηται
φαίνω AMS.2D φήνησθον
φαίνω AMS.3D φήνησθον
φαίνω AMS.1P φηνώμεθα
φαίνω AMS.1P φηνώμεσθα
φαίνω AMS.2P φήνησθε
φαίνω AMS.3P φήνωνται
φαίνω AMO.1S φηναίμην
φαίνω AMO.2S φήναιο
φαίνω AMO.3S φήναιτο
φαίνω AMO.2D φήναισθον
φαίνω AMO.3D φηναίσθην
φαίνω AMO.1P φηναίμεθα
φαίνω AMO.1P φηναίμεσθα
φαίνω AMO.2P φήναισθε
φαίνω AMO.3P φηναίατο
φαίνω AMD.2S φῆναι
φαίνω AMD.3S φηνάσθω
φαίνω AMD.2D φήνασθον
φαίνω AMD.3D φηνάσθων
φαίνω AMD.2P φήνασθε
φαίνω AMD.3P φηνάσθων
φαίνω AMN φήνασθαι
βαίνω AAI.1S ἔβην
βαίνω AAI.2S ἔβης
βαίνω AAI.3S ἔβη
βαίνω AAI.2D ἔβητον
βαίνω AAI.2D ἔβατον
βαίνω AAI.3D ἐβήτην
βαίνω AAI.3D ἐβάτην
βαίνω AAI.1P ἔβημεν
βαίνω AAI.1P ἔβαμεν
βαίνω AAI.2P ἔβητε
βαίνω AAI.2P ἔβατε
βαίνω AAI.3P ἔβησαν
βαίνω AAI.3P ἔβασαν
βαίνω AAI.3P ἔβαν
γιγνώσκω AAI.1S ἔγνων
γιγνώσκω AAI.2S ἔγνως
γιγνώσκω AAI.3S ἔγνω
γιγνώσκω AAI.2D ἔγνωτον
γιγνώσκω AAI.3D ἐγνώτην
γιγνώσκω AAI.1P ἔγνωμεν
γιγνώσκω AAI.2P ἔγνωτε
γιγνώσκω AAI.3P ἔγνωσαν
γιγνώσκω AAI.3P ἔγνον
δύω AAI.1S ἔδῡν
δύω AAI.2S ἔδῡς
δύω AAI.3S ἔδῡ
δύω AAI.2D ἔδῡτον
δύω AAI.3D ἐδῡ́την
δύω AAI.1P ἔδῡμεν
δύω AAI.2P ἔδῡτε
δύω AAI.3P ἔδῡν
δύω AAI.3P ἔδῡσαν
βαίνω AAS.1S βήω
βαίνω AAS.3S βέῃ
βαίνω AAS.3P βῶσι
γιγνώσκω AAS.1S γνώω
γιγνώσκω AAS.1S γνῶ
γιγνώσκω AAS.2S γνώῃς
γιγνώσκω AAS.2S γνῷς
γιγνώσκω AAS.3S γνώῃ
γιγνώσκω AAS.3S γνῷ
γιγνώσκω AAS.2D γνῶτον
γιγνώσκω AAS.3D γνῶτον
γιγνώσκω AAS.1P γνώομεν
γιγνώσκω AAS.1P γνῶμεν
γιγνώσκω AAS.2P γνῶτε
γιγνώσκω AAS.3P γνώωσι
γιγνώσκω AAS.3P γνῶσι
δύω AAS.1S δῡ́ω
δύω AAS.2S δύῃς
δύω AAS.3S δύῃ
βαίνω AAO.1S βαίην
γιγνώσκω AAO.1S γνοίην
γιγνώσκω AAO.2S γνοίης
γιγνώσκω AAO.3S γνοίη
δύω AAO.1S δῡ́ην
δύω AAO.2S δύης
δύω AAO.3S δύη
βαίνω AAD.2S βῆθι
γιγνώσκω AAD.2S γνῶθι
δύω AAD.2S δῦθι
λείπω AAI.1S ἔλιπον
λείπω AAI.2S ἔλιπες
λείπω AAI.3S ἔλιπε
λείπω AAI.2D ἐλίπετον
λείπω AAI.3D ἐλιπέτην
λείπω AAI.1P ἐλίπομεν
λείπω AAI.2P ἐλίπετε
λείπω AAI.3P ἔλιπον
λείπω AAS.1S λίπω
λείπω AAS.2S λίπῃς
λείπω AAS.2S λίπῃσθα
λείπω AAS.3S λίπῃ
λείπω AAS.3S λίπῃσι
λείπω AAS.2D λίπητον
λείπω AAS.3D λίπητον
λείπω AAS.1P λίπωμεν
λείπω AAS.2P λίπητε
λείπω AAS.3P λίπωσι
λείπω AAO.1S λίποιμι
λείπω AAO.2S λίποις
λείπω AAO.2S λίποισθα
λείπω AAO.3S λίποι
λείπω AAO.2D λίποιτον
λείπω AAO.3D λιποίτην
λείπω AAO.1P λίποιμεν
λείπω AAO.2P λίποιτε
λείπω AAO.3P λίποιεν
λείπω AAD.2S λίπε
λείπω AAD.3S λιπέτω
λείπω AAD.2D λίπετον
λείπω AAD.3D λιπέτων
λείπω AAD.2P λίπετε
λείπω AAD.3P λιπόντων
λείπω AAN λιπεῖν
λείπω AAN λιπέεν
λείπω AAN λιπέμεν
λείπω AAN λιπέμεναι
λείπω AMI.1S ἐλιπόμην
λείπω AMI.2S ἐλίπεο
λείπω AMI.3S ἐλίπετο
λείπω AMI.2D ἐλίπεσθον
λείπω AMI.3D ἐλιπέσθην
λείπω AMI.1P ἐλιπόμεθα
λείπω AMI.1P ἐλιπόμεσθα
λείπω AMI.2P ἐλίπεσθε
λείπω AMI.3P ἐλίποντο
λείπω AMS.1S λίπωμαι
λείπω AMS.2S λίπηαι
λείπω AMS.3S λίπηται
λείπω AMS.2D λίπησθον
λείπω AMS.3D λίπησθον
λείπω AMS.1P λιπώμεθα
λείπω AMS.1P λιπώμεσθα
λείπω AMS.2P λίπησθε
λείπω AMS.3P λίπωνται
λείπω AMO.1S λιποίμην
λείπω AMO.2S λίποιο
λείπω AMO.3S λίποιτο
λείπω AMO.2D λίποισθον
λείπω AMO.3D λιποίσθην
λείπω AMO.1P λιποίμεθα
λείπω AMO.1P λιποίμεσθα
λείπω AMO.2P λίποισθε
λείπω AMO.3P λιποίατο
λείπω AMD.2S λιπέο
λείπω AMD.3S λιπέσθω
λείπω AMD.2D λίπεσθον
λείπω AMD.3D λιπέσθων
λείπω AMD.2P λίπεσθε
λείπω AMD.3P λιπέσθων
λείπω AMN λιπέσθαι
ἵστημι AAO.1S σταίην
ἵστημι AAO.2S σταίης
ἵστημι AAO.3S σταίη
ἵστημι AAO.2D σταῖτον
ἵστημι AAO.3D σταίτην
ἵστημι AAO.1P σταῖμεν
ἵστημι AAO.2P σταῖτε
ἵστημι AAO.3P σταῖεν
ἵστημι AAO.3P σταίησαν
τίθημι AAO.1S θείην
τίθημι AAO.2S θείης
τίθημι AAO.3S θείη
τίθημι AAO.2D θεῖτον
τίθημι AAO.3D θείτην
τίθημι AAO.1P θεῖμεν
τίθημι AAO.2P θεῖτε
τίθημι AAO.3P θεῖεν
ἵημι AAO.1S εἵην
ἵημι AAO.2S εἵης
ἵημι AAO.3S εἵη
ἵημι AAO.2D εἷτον
ἵημι AAO.3D εἵτην
ἵημι AAO.1P εἷμεν
ἵημι AAO.2P εἷτε
ἵημι AAO.3P εἷεν
δίδωμι AAO.1S δοίην
δίδωμι AAO.2S δοίης
δίδωμι AAO.3S δοίη
δίδωμι AAO.2D δοῖτον
δίδωμι AAO.3D δοίτην
δίδωμι AAO.1P δοῖμεν
δίδωμι AAO.2P δοῖτε
δίδωμι AAO.3P δοῖεν
τίθημι AMO.1S θείμην
τίθημι AMO.2S θεῖο
τίθημι AMO.3S θεῖτο
τίθημι AMO.2D θεῖσθον
τίθημι AMO.3D θείσθην
τίθημι AMO.1P θείμεσθα
τίθημι AMO.1P θείμεθα
τίθημι AMO.2P θεῖσθε
τίθημι AMO.3P θείατο
ἵημι AMO.1S εἵμην
ἵημι AMO.2S εἷο
ἵημι AMO.3S εἷτο
ἵημι AMO.2D εἷσθον
ἵημι AMO.3D εἵσθην
ἵημι AMO.1P εἵμεσθα
ἵημι AMO.1P εἵμεθα
ἵημι AMO.2P εἷσθε
ἵημι AMO.3P εἵατο
δίδωμι AMO.1S δοίμην
δίδωμι AMO.2S δοῖο
δίδωμι AMO.3S δοῖτο
δίδωμι AMO.2D δοῖσθον
δίδωμι AMO.3D δοίσθην
δίδωμι AMO.1P δοίμεθα
δίδωμι AMO.1P δοίμεσθα
δίδωμι AMO.2P δοῖσθε
δίδωμι AMO.3P δοίατο
τίθημι AMS.1S θῶμαι
τίθημι AMS.2S θῆαι
τίθημι AMS.3S θῆται
τίθημι AMS.2D θῆσθον
τίθημι AMS.3D θῆσθον
τίθημι AMS.1P θώμεθα
τίθημι AMS.1P θώμεσθα
τίθημι AMS.2P θῆσθε
τίθημι AMS.3P θῶνται
ἵημι AMS.1S ὧμαι
ἵημι AMS.2S ἧαι
ἵημι AMS.3S ἧται
ἵημι AMS.2D ἧσθον
ἵημι AMS.3D ἧσθον
ἵημι AMS.1P ὥμεθα
ἵημι AMS.1P ὥμεσθα
ἵημι AMS.2P ἧσθε
ἵημι AMS.3P ὧνται
δίδωμι AMS.1S δῶμαι
δίδωμι AMS.2S δῶαι
δίδωμι AMS.3S δῶται
δίδωμι AMS.2D δῶσθον
δίδωμι AMS.3D δῶσθον
δίδωμι AMS.1P δώμεθα
δίδωμι AMS.1P δώμεσθα
δίδωμι AMS.2P δῶσθε
δίδωμι AMS.3P δῶνται
τίθημι AMN θέσθαι
ἵημι AMN ἕσθαι
δίδωμι AMN δόσθαι
ἵστημι AMI.1S ἐστησάμην
ἵστημι AMI.2S ἐστήσαο
ἵστημι AMI.3S ἐστήσατο
ἵστημι AMI.2D ἐστήσασθον
ἵστημι AMI.3D ἐστησάσθην
ἵστημι AMI.1P ἐστησάμεθα
ἵστημι AMI.1P ἐστησάμεσθα
ἵστημι AMI.2P ἐστήσασθε
ἵστημι AMI.3P ἐστήσαντο
τίθημι AMI.3S ἐθήκατο
τίθημι AMI.1S ἐθέμην
τίθημι AMI.2S ἔθεο
τίθημι AMI.3S ἔθετο
τίθημι AMI.2D ἔθεσθον
τίθημι AMI.3D ἐθέσθην
τίθημι AMI.1P ἐθέμεθα
τίθημι AMI.1P ἐθέμεσθα
τίθημι AMI.2P ἔθεσθε
τίθημι AMI.3P ἔθεντο
ἵημι AMI.1S εἵμην
ἵημι AMI.2S εἷο
ἵημι AMI.3S εἷτο
ἵημι AMI.2D εἷσθον
ἵημι AMI.3D εἵσθην
ἵημι AMI.1P εἵμεθα
ἵημι AMI.1P εἵμεσθα
ἵημι AMI.2P εἷσθε
ἵημι AMI.3P εἷντο
δίδωμι AMI.1S ἐδόμην
δίδωμι AMI.2S ἔδοεο
δίδωμι AMI.2S ἔδου
δίδωμι AMI.3S ἔδοτο
δίδωμι AMI.2D ἔδοσθον
δίδωμι AMI.3D ἐδόσθην
δίδωμι AMI.1P ἐδόμεθα
δίδωμι AMI.1P ἐδόμεσθα
δίδωμι AMI.2P ἔδοσθε
δίδωμι AMI.3P ἔδοντο
τίθημι AMD.2S θέο
τίθημι AMD.2S θεῦ
τίθημι AMD.3S θέσθω
τίθημι AMD.2D θέσθον
τίθημι AMD.3D θέσθων
τίθημι AMD.2P θέσθε
τίθημι AMD.3P θέσθων
ἵημι AMD.2S ἕο
ἵημι AMD.3S ἕσθω
ἵημι AMD.2D ἕσθον
ἵημι AMD.3D ἕσθων
ἵημι AMD.2P ἕσθε
ἵημι AMD.3P ἕσθων
δίδωμι AMD.2S δόο
δίδωμι AMD.2S δοῦ
δίδωμι AMD.3S δόσθω
δίδωμι AMD.2D δόσθον
δίδωμι AMD.3D δόσθων
δίδωμι AMD.2P δόσθε
δίδωμι AMD.3P δόσθων
ἵστημι AAS.1S στῶ
ἵστημι AAS.1S στῶμι
ἵστημι AAS.2S στῇς
ἵστημι AAS.2S στῇσθα
ἵστημι AAS.3S στῇ
ἵστημι AAS.3S στῇσι
ἵστημι AAS.2D στῆτον
ἵστημι AAS.3D στῆτον
ἵστημι AAS.1P στῶμεν
ἵστημι AAS.2P στῆτε
ἵστημι AAS.3P στῶσι
τίθημι AAS.1S θῶ
τίθημι AAS.1S θῶμι
τίθημι AAS.2S θῇς
τίθημι AAS.2S θῇσθα
τίθημι AAS.3S θῇ
τίθημι AAS.3S θῇσι
τίθημι AAS.2D θῆτον
τίθημι AAS.3D θῆτον
τίθημι AAS.1P θῶμεν
τίθημι AAS.2P θῆτε
τίθημι AAS.3P θῶσι
ἵημι AAS.1S ὧ
ἵημι AAS.1S ὧμι
ἵημι AAS.2S ᾗς
ἵημι AAS.2S ᾗσθα
ἵημι AAS.3S ᾗ
ἵημι AAS.3S ᾗσι
ἵημι AAS.2D ἧτον
ἵημι AAS.3D ἧτον
ἵημι AAS.1P ὧμεν
ἵημι AAS.2P ἧτε
ἵημι AAS.3P ὧσι
δίδωμι AAS.1S δῶ
δίδωμι AAS.1S δῶμι
δίδωμι AAS.2S δῷς
δίδωμι AAS.2S δῷσθα
δίδωμι AAS.3S δῷ
δίδωμι AAS.3S δῷσι
δίδωμι AAS.2D δῶτον
δίδωμι AAS.3D δῶτον
δίδωμι AAS.1P δῶμεν
δίδωμι AAS.2P δῶτε
δίδωμι AAS.3P δῶσι
ἵστημι AAD.2S στῆθι
ἵστημι AAD.3S στήτω
ἵστημι AAD.2D στῆτον
ἵστημι AAD.3D στήτων
ἵστημι AAD.2P στῆτε
ἵστημι AAD.3P στάντων
τίθημι AAD.2S θές
τίθημι AAD.3S θέτω
τίθημι AAD.2D θέτον
τίθημι AAD.3D θέτων
τίθημι AAD.2P θέτε
τίθημι AAD.3P θέντων
ἵημι AAD.2S ἕς
ἵημι AAD.3S ἕτω
ἵημι AAD.2D ἕτον
ἵημι AAD.3D ἕτων
ἵημι AAD.2P ἕτε
ἵημι AAD.3P ἕντων
δίδωμι AAD.2S δός
δίδωμι AAD.3S δότω
δίδωμι AAD.2D δότον
δίδωμι AAD.3D δότων
δίδωμι AAD.2P δότε
δίδωμι AAD.3P δόντων
τρέφω API.1S ἐτράφην
τρέφω API.2S ἐτράφης
τρέφω API.3S ἐτράφη
τρέφω API.2D ἐτράφητον
τρέφω API.3D ἐτραφήτην
τρέφω API.1P ἐτράφημεν
τρέφω API.2P ἐτράφητε
τρέφω API.3P ἐτράφησαν
τρέφω API.3P ἔτραφεν
τρέφω APS.1S τραφῶ
τρέφω APS.2S τραφῇς
τρέφω APS.3S τραφῇ
τρέφω APS.2D τραφῆτον
τρέφω APS.3D τραφῆτον
τρέφω APS.1P τραφῶμεν
τρέφω APS.2P τραφῆτε
τρέφω APS.3P τραφῶσι
τρέφω APO.1S τραφείην
τρέφω APO.2S τραφείης
τρέφω APO.3S τραφείη
τρέφω APO.2D τραφεῖτον
τρέφω APO.2D τραφείητον
τρέφω APO.3D τραφείτην
τρέφω APO.3D τραφειήτην
τρέφω APO.1P τραφεῖμεν
τρέφω APO.1P τραφείημεν
τρέφω APO.2P τραφεῖτε
τρέφω APO.2P τραφείητε
τρέφω APO.3P τραφεῖεν
τρέφω APO.3P τραφείησαν
τρέφω APD.2S τράφητι
τρέφω APD.3S τραφήτω
τρέφω APD.2D τράφητον
τρέφω APD.3D τραφήτων
τρέφω APD.2P τράφητε
τρέφω APD.3P τραφέντων
ἵστημι PAD.2S ἵστη
ἵστημι PAD.2S ἵστᾱ
ἵστημι PAD.3S ἱστάτω
ἵστημι PAD.2D ἵστατον
ἵστημι PAD.3D ἱστάτων
ἵστημι PAD.2P ἵστατε
ἵστημι PAD.3P ἱστάντων
τίθημι PAD.2S τίθει
τίθημι PAD.2S τίθεε
τίθημι PAD.3S τιθέτω
τίθημι PAD.2D τίθετον
τίθημι PAD.3D τιθέτων
τίθημι PAD.2P τίθετε
τίθημι PAD.3P τιθέντων
ἵημι PAD.2S ἵει
ἵημι PAD.2S ἵεε
ἵημι PAD.3S ἱέτω
ἵημι PAD.2D ἵετον
ἵημι PAD.3D ἱέτων
ἵημι PAD.2P ἵετε
ἵημι PAD.3P ἱέντων
δίδωμι PAD.2S δίδου
δίδωμι PAD.2S δίδωθι
δίδωμι PAD.3S διδότω
δίδωμι PAD.2D δίδοτον
δίδωμι PAD.3D διδότων
δίδωμι PAD.2P δίδοτε
δίδωμι PAD.3P διδόντων
ἵστημι XAI.1S ἕστηκα
ἵστημι XAI.2S ἕστηκας
ἵστημι XAI.3S ἕστηκε
ἵστημι XAI.2D ἕστατον
ἵστημι XAI.3D ἕστατον
ἵστημι XAI.1P ἕσταμεν
ἵστημι XAI.2P ἕστατε
ἵστημι XAI.3P ἑστᾶσι
ἵστημι XAI.3P ἑστήκᾱσι
ἵστημι XAS.1S ἑστήκω
ἵστημι XAS.2S ἑστήκῃς
ἵστημι XAS.2S ἑστήκῃσθα
ἵστημι XAS.3S ἑστήκῃ
ἵστημι XAS.3S ἑστήκῃσι
ἵστημι XAS.2D ἑστήκετον
ἵστημι XAS.3D ἑστήκετον
ἵστημι XAS.1P ἑστήκομεν
ἵστημι XAS.2P ἑστήκετε
ἵστημι XAS.3P ἑστήκωσι
ἵστημι XAO.1S ἑσταίην
ἵστημι XAO.2S ἑσταίης
ἵστημι XAO.3S ἑσταίη
ἵστημι XAO.2D ἑσταῖτον
ἵστημι XAO.3D ἑσταίτην
ἵστημι XAO.1P ἑσταῖμεν
ἵστημι XAO.2P ἑσταῖτε
ἵστημι XAO.3P ἑσταῖεν
ἵστημι XAD.2S ἕσταθι
ἵστημι XAD.3S ἑστάτω
ἵστημι XAD.2D ἕστατον
ἵστημι XAD.3D ἑστάτων
ἵστημι XAD.2P ἕστατε
ἵστημι XAD.3P ἑστάντων
ἵστημι YAI.1S ἑστήκεα
ἵστημι YAI.1S ἑστήκη
ἵστημι YAI.2S ἑστήκεας
ἵστημι YAI.2S ἑστήκης
ἵστημι YAI.3S ἑστήκεε
ἵστημι YAI.3S ἑστήκει
ἵστημι YAI.2D ἕστατον
ἵστημι YAI.3D ἑστάτην
ἵστημι YAI.1P ἕσταμεν
ἵστημι YAI.2P ἕστατε
ἵστημι YAI.3P ἕστασαν
ἵστημι PAO.1S ἱσταίην
ἵστημι PAO.2S ἱσταίης
ἵστημι PAO.3S ἱσταίη
ἵστημι PAO.2D ἱσταῖτον
ἵστημι PAO.3D ἱσταίτην
ἵστημι PAO.1P ἱσταῖμεν
ἵστημι PAO.2P ἱσταῖτε
ἵστημι PAO.3P ἱσταῖεν
τίθημι PAO.1S τιθείην
τίθημι PAO.2S τιθείης
τίθημι PAO.3S τιθείη
τίθημι PAO.2D τιθεῖτον
τίθημι PAO.3D τιθείτην
τίθημι PAO.1P τιθεῖμεν
τίθημι PAO.2P τιθεῖτε
τίθημι PAO.3P τιθεῖεν
ἵημι PAO.1S ἱείην
ἵημι PAO.2S ἱείης
ἵημι PAO.3S ἱείη
ἵημι PAO.2D ἱεῖτον
ἵημι PAO.3D ἱείτην
ἵημι PAO.1P ἱεῖμεν
ἵημι PAO.2P ἱεῖτε
ἵημι PAO.3P ἱεῖεν
δίδωμι PAO.1S διδοίην
δίδωμι PAO.2S διδοίης
δίδωμι PAO.3S διδοίη
δίδωμι PAO.2D διδοῖτον
δίδωμι PAO.3D διδοίτην
δίδωμι PAO.1P διδοῖμεν
δίδωμι PAO.2P διδοῖτε
δίδωμι PAO.3P διδοῖεν
ἵστημι PAS.1S ἱστῶ
ἵστημι PAS.1S ἱστῶμι
ἵστημι PAS.2S ἱστῇς
ἵστημι PAS.2S ἱστῇσθα
ἵστημι PAS.3S ἱστῇ
ἵστημι PAS.3S ἱστῇσι
ἵστημι PAS.2D ἱστῆτον
ἵστημι PAS.3D ἱστῆτον
ἵστημι PAS.1P ἱστῶμεν
ἵστημι PAS.2P ἱστῆτε
ἵστημι PAS.3P ἱστῶσι
τίθημι PAS.1S τιθῶ
τίθημι PAS.1S τιθῶμι
τίθημι PAS.2S τιθῇς
τίθημι PAS.2S τιθῇσθα
τίθημι PAS.3S τιθῇ
τίθημι PAS.3S τιθῇσι
τίθημι PAS.2D τιθῆτον
τίθημι PAS.3D τιθῆτον
τίθημι PAS.1P τιθῶμεν
τίθημι PAS.2P τιθῇτε
τίθημι PAS.3P τιθῶσι
ἵημι PAS.1S ἱῶ
ἵημι PAS.1S ἱῶμι
ἵημι PAS.2S ἱῇς
ἵημι PAS.2S ἱῇσθα
ἵημι PAS.3S ἱῇ
ἵημι PAS.3S ἱῇσι
ἵημι PAS.2D ἱῆτον
ἵημι PAS.3D ἱῆτον
ἵημι PAS.1P ἱῶμεν
ἵημι PAS.2P ἱῆτε
ἵημι PAS.3P ἱῶσι
δίδωμι PAS.1S διδῶ
δίδωμι PAS.1S διδῶμι
δίδωμι PAS.2S διδῷς
δίδωμι PAS.2S διδῷσθα
δίδωμι PAS.3S διδῷ
δίδωμι PAS.3S διδῷσι
δίδωμι PAS.2D διδῶτον
δίδωμι PAS.3D διδῶτον
δίδωμι PAS.1P διδῶμεν
δίδωμι PAS.2P διδῶτε
δίδωμι PAS.3P διδῶσι
ἵστημι PMD.2S ἵστασο
ἵστημι PMD.3S ἱστάσθω
ἵστημι PMD.2D ἵστασθον
ἵστημι PMD.3D ἱστάσθων
ἵστημι PMD.2P ἵστασθε
ἵστημι PMD.3P ἱστάσθων
τίθημι PMD.2S τίθεσο
τίθημι PMD.3S τιθέσθω
τίθημι PMD.2D τίθεσθον
τίθημι PMD.3D τιθέσθων
τίθημι PMD.2P τίθεσθε
τίθημι PMD.3P τιθέσθων
ἵημι PMD.2S ἵεσο
ἵημι PMD.3S ἱέσθω
ἵημι PMD.2D ἵεσθον
ἵημι PMD.3D ἱέσθων
ἵημι PMD.2P ἵεσθε
ἵημι PMD.3P ἱέσθων
δίδωμι PMD.2S δίδοσο
δίδωμι PMD.3S διδόσθω
δίδωμι PMD.2D δίδοσθον
δίδωμι PMD.3D διδόσθων
δίδωμι PMD.2P δίδοσθε
δίδωμι PMD.3P διδόσθων
ἵστημι FMI.1S στήσομαι
ἵστημι FMI.2S στήσεαι
ἵστημι FMI.3S στήσεται
ἵστημι FMI.2D στήσεσθον
ἵστημι FMI.3D στήσεσθον
ἵστημι FMI.1P στησόμεθα
ἵστημι FMI.1P στησόμεσθα
ἵστημι FMI.2P στήσεσθε
ἵστημι FMI.3P στήσονται
τίθημι FMI.1S θήσομαι
τίθημι FMI.2S θήσεαι
τίθημι FMI.3S θήσεται
τίθημι FMI.2D θήσεσθον
τίθημι FMI.3D θήσεσθον
τίθημι FMI.1P θησόμεθα
τίθημι FMI.1P θησόμεσθα
τίθημι FMI.2P θήσεσθε
τίθημι FMI.3P θήσονται
ἵημι FMI.1S ἥσομαι
ἵημι FMI.2S ἥσεαι
ἵημι FMI.3S ἥσεται
ἵημι FMI.2D ἥσεσθον
ἵημι FMI.3D ἥσεσθον
ἵημι FMI.1P ἡσόμεθα
ἵημι FMI.1P ἡσόμεσθα
ἵημι FMI.2P ἥσεσθε
ἵημι FMI.3P ἥσονται
δίδωμι FMI.1S δώσομαι
δίδωμι FMI.2S δώσεαι
δίδωμι FMI.3S δώσεται
δίδωμι FMI.2D δώσεσθον
δίδωμι FMI.3D δώσεσθον
δίδωμι FMI.1P δωσόμεθα
δίδωμι FMI.1P δωσόμεσθα
δίδωμι FMI.2P δώσεσθε
δίδωμι FMI.3P δώσονται
ἵστημι PMI.1S ἵσταμαι
ἵστημι PMI.2S ἵστασαι
ἵστημι PMI.3S ἵσταται
ἵστημι PMI.2D ἵστασθον
ἵστημι PMI.3D ἵστασθον
ἵστημι PMI.1P ἱστάμεθα
ἵστημι PMI.1P ἱστάμεσθα
ἵστημι PMI.2P ἵστασθε
ἵστημι PMI.3P ἵστανται
τίθημι PMI.1S τίθεμαι
τίθημι PMI.2S τίθεσαι
τίθημι PMI.3S τίθεται
τίθημι PMI.2D τίθεσθον
τίθημι PMI.3D τίθεσθον
τίθημι PMI.1P τιθέμεθα
τίθημι PMI.1P τιθέμεσθα
τίθημι PMI.2P τίθεσθε
τίθημι PMI.3P τίθενται
ἵημι PMI.1S ἵεμαι
ἵημι PMI.2S ἵεσαι
ἵημι PMI.3S ἵεται
ἵημι PMI.2D ἵεσθον
ἵημι PMI.3D ἵεσθον
ἵημι PMI.1P ἱέμεθα
ἵημι PMI.1P ἱέμεσθα
ἵημι PMI.2P ἵεσθε
ἵημι PMI.3P ἵενται
δίδωμι PMI.1S δίδομαι
δίδωμι PMI.2S δίδοσαι
δίδωμι PMI.3S δίδοται
δίδωμι PMI.2D δίδοσθον
δίδωμι PMI.3D δίδοσθον
δίδωμι PMI.1P διδόμεθα
δίδωμι PMI.1P διδόμεσθα
δίδωμι PMI.2P δίδοσθε
δίδωμι PMI.3P δίδονται
ἵστημι IMI.1S ἱστάμην
ἵστημι IMI.2S ἵστασο
ἵστημι IMI.3S ἵστατο
ἵστημι IMI.2D ἵστασθον
ἵστημι IMI.3D ἱστάσθην
ἵστημι IMI.1P ἱστάμεθα
ἵστημι IMI.1P ἱστάμεσθα
ἵστημι IMI.2P ἵστασθε
ἵστημι IMI.3P ἵσταντο
τίθημι IMI.1S ἐτιθέμην
τίθημι IMI.2S ἐτίθεσο
τίθημι IMI.3S ἐτίθετο
τίθημι IMI.2D ἐτίθεσθον
τίθημι IMI.3D ἐτιθέσθην
τίθημι IMI.1P ἐτιθέμεθα
τίθημι IMI.1P ἐτιθέμεσθα
τίθημι IMI.2P ἐτίθεσθε
τίθημι IMI.3P ἐτίθεντο
ἵημι IMI.1S ἱέμην
ἵημι IMI.2S ἵεσο
ἵημι IMI.3S ἵετο
ἵημι IMI.2D ἵεσθον
ἵημι IMI.3D ἱέσθην
ἵημι IMI.1P ἱέμεθα
ἵημι IMI.1P ἱέμεσθα
ἵημι IMI.2P ἵεσθε
ἵημι IMI.3P ἵεντο
δίδωμι IMI.1S ἐδιδόμην
δίδωμι IMI.2S ἐδίδοσο
δίδωμι IMI.3S ἐδίδοτο
δίδωμι IMI.2D ἐδίδοσθον
δίδωμι IMI.3D ἐδιδόσθην
δίδωμι IMI.1P ἐδιδόμεθα
δίδωμι IMI.1P ἐδιδόμεσθα
δίδωμι IMI.2P ἐδίδοσθε
δίδωμι IMI.3P ἐδίδοντο
ἵστημι PMO.1S ἱσταίμην
ἵστημι PMO.2S ἱσταῖο
ἵστημι PMO.3S ἱσταῖτο
ἵστημι PMO.2D ἱσταῖσθον
ἵστημι PMO.3D ἱσταίσθην
ἵστημι PMO.1P ἱσταίμεθα
ἵστημι PMO.1P ἱσταίμεσθα
ἵστημι PMO.2P ἱσταῖσθε
ἵστημι PMO.3P ἱσταίατο
τίθημι PMO.1S τιθείμην
τίθημι PMO.2S τιθεῖο
τίθημι PMO.3S τιθεῖτο
τίθημι PMO.2D τιθεῖσθον
τίθημι PMO.3D τιθείσθην
τίθημι PMO.1P τιθείμεθα
τίθημι PMO.1P τιθείμεσθα
τίθημι PMO.2P τιθεῖσθε
τίθημι PMO.3P τιθείατο
ἵημι PMO.1S ἱείμην
ἵημι PMO.2S ἱεῖο
ἵημι PMO.3S ἱεῖτο
ἵημι PMO.2D ἱεῖσθον
ἵημι PMO.3D ἱείσθην
ἵημι PMO.1P ἱείμεθα
ἵημι PMO.1P ἱείμεσθα
ἵημι PMO.2P ἱεῖσθε
ἵημι PMO.3P ἱείατο
δίδωμι PMO.1S διδοίμην
δίδωμι PMO.2S διδοῖο
δίδωμι PMO.3S διδοῖτο
δίδωμι PMO.2D διδοῖσθον
δίδωμι PMO.3D διδοίσθην
δίδωμι PMO.1P διδοίμεθα
δίδωμι PMO.1P διδοίμεσθα
δίδωμι PMO.2P διδοῖσθε
δίδωμι PMO.3P διδοίατο
ἵστημι PMS.1S ἱστῶμαι
ἵστημι PMS.2S ἱστῆαι
ἵστημι PMS.3S ἱστῆται
ἵστημι PMS.2D ἱστῆσθον
ἵστημι PMS.3D ἱστῆσθον
ἵστημι PMS.1P ἱστώμεθα
ἵστημι PMS.1P ἱστώμεσθα
ἵστημι PMS.2P ἱστῆσθε
ἵστημι PMS.3P ἱστῶνται
τίθημι PMS.1S τιθῶμαι
τίθημι PMS.2S τιθῆαι
τίθημι PMS.3S τιθῆται
τίθημι PMS.2D τιθῆσθον
τίθημι PMS.3D τιθῆσθον
τίθημι PMS.1P τιθώμεθα
τίθημι PMS.1P τιθώμεσθα
τίθημι PMS.2P τιθῆσθε
τίθημι PMS.3P τιθῶνται
ἵημι PMS.1S ἱῶμαι
ἵημι PMS.2S ἱῆαι
ἵημι PMS.3S ἱῆται
ἵημι PMS.2D ἱῆσθον
ἵημι PMS.3D ἱῆσθον
ἵημι PMS.1P ἱώμεθα
ἵημι PMS.1P ἱώμεσθα
ἵημι PMS.2P ἱῆσθε
ἵημι PMS.3P ἱῶνται
δίδωμι PMS.1S διδῶμαι
δίδωμι PMS.2S διδῶαι
δίδωμι PMS.3S διδῶται
δίδωμι PMS.2D διδῶσθον
δίδωμι PMS.3D διδῶσθον
δίδωμι PMS.1P διδώμεθα
δίδωμι PMS.1P διδώμεσθα
δίδωμι PMS.2P διδῶσθε
δίδωμι PMS.3P διδῶνται
πεύθομαι XMI.1S πέπυσμαι
πεύθομαι XMI.2S πέπυσαι
πεύθομαι XMI.3S πέπυσται
πεύθομαι XMI.2D πέπυσθον
πεύθομαι XMI.3D πέπυσθον
πεύθομαι XMI.1P πεπύσμεθα
πεύθομαι XMI.1P πεπύσμεσθα
πεύθομαι XMI.2P πέπυσθε
πεύθομαι XMI.3P πεπύθαται
πεύθομαι YMI.1S ἐπεπύσμην
πεύθομαι YMI.2S ἐπέπυσο
πεύθομαι YMI.3S ἐπέπυστο
πεύθομαι YMI.2D ἐπέπυσθον
πεύθομαι YMI.3D ἐπεπύσθην
πεύθομαι YMI.1P ἐπεπύσμεθα
πεύθομαι YMI.1P ἐπεπύσμεσθα
πεύθομαι YMI.2P ἐπέπυσθε
πεύθομαι YMI.3P ἐπεπύθατο
πεύθομαι XMD.2S πέπυσο
πεύθομαι XMD.3S πεπύσθω
πεύθομαι XMD.2D πέπυσθον
πεύθομαι XMD.3D πεπύσθων
πεύθομαι XMD.2P πέπυσθε
πεύθομαι XMD.2P πέπυθσθε
πεύθομαι XMD.3P πεπύσθων
πεύθομαι XMD.3P πεπύθσθων
τρέπω YMI.1S ἐτετράμμην
τρέπω YMI.2S ἐτέτραψο
τρέπω YMI.3S ἐτέτραπτο
τρέπω YMI.2D ἐτέτραφθον
τρέπω YMI.3D ἐτετράφθην
τρέπω YMI.1P ἐτετράμμεθα
τρέπω YMI.1P ἐτετράμμεσθα
τρέπω YMI.2P ἐτέτραφθε
τρέπω YMI.3P ἐτετράφατο
τρέπω XMI.1S τέτραμμαι
τρέπω XMI.2S τέτραψαι
τρέπω XMI.3S τέτραπται
τρέπω XMI.2D τέτραφθον
τρέπω XMI.3D τέτραφθον
τρέπω XMI.1P τετράμμεθα
τρέπω XMI.1P τετράμμεσθα
τρέπω XMI.2P τέτραφθε
τρέπω XMI.3P τετράφαται
τρέπω XMD.2S τέτραψο
τρέπω XMD.3S τετράφθω
τρέπω XMD.2D τέτραφθον
τρέπω XMD.3D τετράφθων
τρέπω XMD.2P τέτραφθε
τρέπω XMD.3P τετράφθων
τρέπω XMN τετράφθαι
βαίνω XAI.1S βέβηκα
βαίνω XAI.2S βέβηκας
βαίνω XAI.3S βέβηκε
βαίνω XAI.2D βέβατον
βαίνω XAI.3D βέβατον
βαίνω XAI.1P βέβαμεν
βαίνω XAI.2P βέβατε
βαίνω XAI.3P βεβάᾱσι
βαίνω XAI.3P βεβήκᾱσι
βαίνω XAS.1S βεβήκω
βαίνω XAS.2S βεβήκῃς
βαίνω XAS.2S βεβήκῃσθα
βαίνω XAS.3S βεβήκῃ
βαίνω XAS.3S βεβήκῃσι
βαίνω XAS.2D βεβήκετον
βαίνω XAS.3D βεβήκετον
βαίνω XAS.1P βεβήκομεν
βαίνω XAS.2P βεβήκετε
βαίνω XAS.3P βεβήκωσι
βαίνω XAO.1S βεβήκοιμι
βαίνω XAO.2S βεβήκοις
βαίνω XAO.3S βεβήκοι
βαίνω XAO.2D βεβήκοιτον
βαίνω XAO.3D βεβηκοίτην
βαίνω XAO.1P βεβήκοιμεν
βαίνω XAO.2P βεβήκοιτε
βαίνω XAO.3P βεβήκοιεν
βαίνω XAD.2S βέβαθι
βαίνω XAD.3S βεβάτω
βαίνω XAD.2D βέβατον
βαίνω XAD.3D βεβάτων
βαίνω XAD.2P βέβατε
βαίνω XAD.3P βεβάντων
βαίνω YAI.1S ἐβεβήκη
βαίνω YAI.1S ἐβεβήκεα
βαίνω YAI.2S ἐβεβήκης
βαίνω YAI.2S ἐβεβήκεας
βαίνω YAI.3S ἐβεβήκει
βαίνω YAI.3S ἐβεβήκεε
βαίνω YAI.2D ἐβέβατον
βαίνω YAI.3D ἐβεβάτην
βαίνω YAI.1P ἐβέβαμεν
βαίνω YAI.2P ἐβέβατε
βαίνω YAI.3P ἐβέβασαν
βαίνω XAN βεβάμεν
βαίνω XAN βεβάμεναι
πείθω XAI.1S πέποιθα				
πείθω XAI.2S πέποιθας		
πείθω XAI.3S πέποιθε			
πείθω XAI.2D πέπιστον
πείθω XAI.3D πέπιστον			
πείθω XAI.1P πέπιθμεν			
πείθω XAI.2P πέπιστε			
πείθω XAI.3P πεποίθᾱσι
πείθω XAI.3P πεπίθᾱσι	
πείθω XAS.1S πεποίθω	
πείθω XAS.2S πεποίθῃς
πείθω XAS.2S πεποίθῃσθα
πείθω XAS.3S πεποίθῃ	
πείθω XAS.3S πεποίθῃσι
πείθω XAS.2D πεποίθετον	
πείθω XAS.3D πεποίθετον
πείθω XAS.1P πεποίθομεν
πείθω XAS.2P πεποίθετε
πείθω XAS.3P πεποίθωσι
πείθω YAI.1S ἐπεποίθεα
πείθω YAI.1S ἐπεποίθη
πείθω YAI.2S ἐπεποίθεας
πείθω YAI.2S ἐπεποίθης
πείθω YAI.3S ἐπεποίθεε
πείθω YAI.3S ἐπεποίθει
πείθω YAI.2D ἐπέπιστον
πείθω YAI.3D ἐπεπίστην
πείθω YAI.1P ἐπέπιθμεν
πείθω YAI.2P ἐπέπιστε
πείθω YAI.3P ἐπεποίθεσαν
πείθω YAI.3P ἐπέπισαν	
ποιέω PMI.1S ποιέομαι
ποιέω PMI.1S ποιεῦμαι
ποιέω PMI.2S ποιέεαι
ποιέω PMI.2S ποιεῖαι
ποιέω PMI.3S ποιέεται
ποιέω PMI.3S ποιεῖται
ποιέω PMI.2D ποιέεσθον
ποιέω PMI.2D ποιεῖσθον
ποιέω PMI.3D ποιέεσθον
ποιέω PMI.3D ποιεῖσθον
ποιέω PMI.1P ποιεόμεθα
ποιέω PMI.1P ποιεόμεσθα
ποιέω PMI.1P ποιεύμεθα
ποιέω PMI.1P ποιεύμεσθα
ποιέω PMI.2P ποιέεσθε
ποιέω PMI.2P ποιεῖσθε
ποιέω PMI.3P ποιέονται
ποιέω PMI.3P ποιεῦνται
ποιέω IMI.1S ἐποιεόμην
ποιέω IMI.1S ἐποιεύμην
ποιέω IMI.2S ἐποιέεο
ποιέω IMI.2S ἐποιεῖο
ποιέω IMI.3S ἐποιέετο
ποιέω IMI.3S ἐποιεῖτο
ποιέω IMI.2D ἐποιέεσθον
ποιέω IMI.2D ἐποιεῖσθον
ποιέω IMI.3D ἐποιεέσθην
ποιέω IMI.3D ἐποιείσθην
ποιέω IMI.1P ἐποιεόμεσθα
ποιέω IMI.1P ἐποιεόμεθα
ποιέω IMI.1P ἐποιεύμεσθα
ποιέω IMI.1P ἐποιεύμεθα
ποιέω IMI.2P ἐποιέεσθε
ποιέω IMI.2P ἐποιεῖσθε
ποιέω IMI.3P ἐποιέοντο
ποιέω IMI.3P ἐποιεῦντο
ποιέω PMS.1S ποιέωμαι
ποιέω PMS.1S ποιῶμαι
ποιέω PMS.2S ποιέηαι
ποιέω PMS.2S ποιῇ
ποιέω PMS.3S ποιέηται
ποιέω PMS.3S ποιῆται
ποιέω PMS.2D ποιέησθον
ποιέω PMS.2D ποιῆσθον
ποιέω PMS.3D ποιέησθον
ποιέω PMS.3D ποιῆσθον
ποιέω PMS.1P ποιεώμεθα
ποιέω PMS.1P ποιεώμεσθα
ποιέω PMS.1P ποιώμεθα
ποιέω PMS.1P ποιώμεσθα
ποιέω PMS.2P ποιέησθε
ποιέω PMS.2P ποιῆσθε
ποιέω PMS.3P ποιέωνται
ποιέω PMS.3P ποιῶνται
ποιέω PMO.1S ποιεοίμην
ποιέω PMO.1S ποιοίμην
ποιέω PMO.2S ποιέοιο
ποιέω PMO.2S ποιοῖο
ποιέω PMO.3S ποιέοιτο
ποιέω PMO.3S ποιοῖτο
ποιέω PMO.2D ποιέοισθον
ποιέω PMO.2D ποιοῖσθον
ποιέω PMO.3D ποιεοίσθην
ποιέω PMO.3D ποιοίσθην
ποιέω PMO.1P ποιεοίμεθα
ποιέω PMO.1P ποιεοίμεσθα
ποιέω PMO.1P ποιοίμεθα
ποιέω PMO.1P ποιοίμεσθα
ποιέω PMO.2P ποιέοισθε
ποιέω PMO.2P ποιοῖσθε
ποιέω PMO.3P ποιεοίατο
ποιέω PMO.3P ποιοίατο
ποιέω PMD.2S ποιέεο
ποιέω PMD.2S ποιεῦ
ποιέω PMD.3S ποιεέσθω
ποιέω PMD.3S ποιείσθω
ποιέω PMD.2D ποιέεσθον
ποιέω PMD.2D ποιεῖσθον
ποιέω PMD.3D ποιεέσθων
ποιέω PMD.3D ποιείσθων
ποιέω PMD.2P ποιέεσθε
ποιέω PMD.2P ποιεῖσθε
ποιέω PMD.3P ποιεέσθων
ποιέω PMD.3P ποιείσθων
ποιέω PMN ποιέεσθαι
ποιέω PMN ποιεῖσθαι
ποιέω PAI.1S ποιέω
ποιέω PAI.1S ποιῶ
ποιέω PAI.2S ποιέεις
ποιέω PAI.2S ποιεῖς
ποιέω PAI.3S ποιέει
ποιέω PAI.3S ποιεῖ
ποιέω PAI.2D ποιέετον
ποιέω PAI.2D ποιεῖτον
ποιέω PAI.3D ποιέετον
ποιέω PAI.3D ποιεῖτον
ποιέω PAI.1P ποιέομεν
ποιέω PAI.1P ποιεῦμεν
ποιέω PAI.2P ποιέετε
ποιέω PAI.2P ποιεῖτε
ποιέω PAI.3P ποιέουσι
ποιέω PAI.3P ποιεῦσι
ποιέω IAI.1S ἐποίεον
ποιέω IAI.1S ἐποίευν
ποιέω IAI.2S ἐποίεες
ποιέω IAI.2S ἐποίεις
ποιέω IAI.3S ἐποίεε
ποιέω IAI.3S ἐποίει
ποιέω IAI.2D ἐποιέετον
ποιέω IAI.2D ἐποιεῖτον
ποιέω IAI.3D ἐποιεέτην
ποιέω IAI.3D ἐποιείτην
ποιέω IAI.1P ἐποιέομεν
ποιέω IAI.1P ἐποιεῦμεν
ποιέω IAI.2P ἐποιέετε
ποιέω IAI.2P ἐποιεῖτε
ποιέω IAI.3P ἐποίεον
ποιέω IAI.3P ἐποίευν
ποιέω PAS.1S ποιέω
ποιέω PAS.1S ποιῶ
ποιέω PAS.2S ποιέῃς
ποιέω PAS.2S ποιῇς
ποιέω PAS.3S ποιέῃ
ποιέω PAS.3S ποιῇ
ποιέω PAS.2D ποιέητον
ποιέω PAS.2D ποιῆτον
ποιέω PAS.3D ποιέητον
ποιέω PAS.3D ποιῆτον
ποιέω PAS.1P ποιέωμεν
ποιέω PAS.1P ποιῶμεν
ποιέω PAS.2P ποιέητε
ποιέω PAS.2P ποιῆτε
ποιέω PAS.3P ποιέωσι
ποιέω PAS.3P ποιῶσι
ποιέω PAO.1S ποιέοιμι 
ποιέω PAO.1S ποιεοίην
ποιέω PAO.1S ποιοῖμι 
ποιέω PAO.1S ποιοίην
ποιέω PAO.2S ποιέοις
ποιέω PAO.2S ποιεοίης
ποιέω PAO.2S ποιοῖς
ποιέω PAO.2S ποιοίης
ποιέω PAO.3S ποιέοι 
ποιέω PAO.3S ποιεοίη
ποιέω PAO.3S ποιοῖ 
ποιέω PAO.3S ποιοίη
ποιέω PAO.2D ποιέοιτον
ποιέω PAO.2D ποιοῖτον
ποιέω PAO.3D ποιεοίτην
ποιέω PAO.3D ποιοίτην
ποιέω PAO.1P ποιέοιμεν
ποιέω PAO.1P ποιοῖμεν
ποιέω PAO.2P ποιέοιτε
ποιέω PAO.2P ποιοῖτε
ποιέω PAO.3P ποιέοιεν
ποιέω PAO.3P ποιοῖεν
ποιέω PAD.2S ποίεε
ποιέω PAD.2S ποίει
ποιέω PAD.3S ποιεέτω
ποιέω PAD.3S ποιείτω
ποιέω PAD.2D ποιέετον
ποιέω PAD.2D ποιεῖτον
ποιέω PAD.3D ποιεέτων
ποιέω PAD.3D ποιείτων
ποιέω PAD.2P ποιέετε
ποιέω PAD.2P ποιεῖτε
ποιέω PAD.3P ποιεόντων
ποιέω PAD.3P ποιεύντων
ποιέω PAN ποιέειν
ποιέω PAN ποιεῖν
ποιέω PAN ποιήμεναι
ποιέω PAN ποιῆναι
τιμάω PMI.1S τῑμῶμαι
τιμάω PMI.1S τῑμάομαι
τιμάω PMI.2S τῑμᾷ
τιμάω PMI.2S τῑμάεαι
τιμάω PMI.3S τῑμᾶται
τιμάω PMI.3S τῑμάεται
τιμάω PMI.2D τῑμᾶσθον
τιμάω PMI.2D τῑμάεσθον
τιμάω PMI.3D τῑμᾶσθον
τιμάω PMI.3D τῑμάεσθον
τιμάω PMI.1P τῑμώμεθα
τιμάω PMI.1P τῑμώμεσθα
τιμάω PMI.1P τῑμαόμεθα
τιμάω PMI.1P τῑμαόμεσθα
τιμάω PMI.2P τῑμᾶσθε
τιμάω PMI.2P τῑμάεσθε
τιμάω PMI.3P τῑμῶνται
τιμάω PMI.3P τῑμάονται
τιμάω IMI.1S ἐτῑμώμην
τιμάω IMI.1S ἐτῑμαόμην
τιμάω IMI.2S ἐτῑμῶ
τιμάω IMI.2S ἐτῑμάεο
τιμάω IMI.3S ἐτῑμᾶτο
τιμάω IMI.3S ἐτῑμάετο
τιμάω IMI.2D ἐτῑμᾶσθον
τιμάω IMI.2D ἐτῑμάεσθον
τιμάω IMI.3D ἐτῑμᾱ́σθην
τιμάω IMI.3D ἐτῑμαέσθην
τιμάω IMI.1P ἐτῑμώμεθα
τιμάω IMI.1P ἐτῑμαόμεσθα
τιμάω IMI.2P ἐτῑμᾶσθε
τιμάω IMI.2P ἐτῑμάεσθε
τιμάω IMI.3P ἐτῑμῶντο
τιμάω IMI.3P ἐτῑμάοντο
τιμάω PMS.1S τῑμῶμαι
τιμάω PMS.1S τῑμάωμαι
τιμάω PMS.2S τῑμᾷ
τιμάω PMS.2S τῑμάηαι
τιμάω PMS.3S τῑμᾶται
τιμάω PMS.3S τῑμάηται
τιμάω PMS.2D τῑμᾶσθον
τιμάω PMS.2D τῑμάησθον
τιμάω PMS.3D τῑμᾶσθον
τιμάω PMS.3D τῑμάησθον
τιμάω PMS.1P τῑμώμεθα
τιμάω PMS.1P τῑμώμεσθα
τιμάω PMS.1P τῑμαώμεθα
τιμάω PMS.1P τῑμαώμεσθα
τιμάω PMS.2P τῑμᾶσθε
τιμάω PMS.2P τῑμάησθε
τιμάω PMS.3P τῑμῶνται
τιμάω PMS.3P τῑμάωνται
τιμάω PMO.1S τῑμῴμην
τιμάω PMO.1S τῑμαοίμην
τιμάω PMO.2S τῑμῷο
τιμάω PMO.2S τῑμάοιο
τιμάω PMO.3S τῑμῷτο
τιμάω PMO.3S τῑμάοιτο
τιμάω PMO.2D τῑμῷσθον
τιμάω PMO.2D τῑμάοισθον
τιμάω PMO.3D τῑμῴσθην
τιμάω PMO.3D τῑμαοίσθην
τιμάω PMO.1P τῑμῴμεθα
τιμάω PMO.1P τῑμῴμεσθα
τιμάω PMO.1P τῑμαοίμεθα
τιμάω PMO.1P τῑμαοίμεσθα
τιμάω PMO.2P τῑμῷσθε
τιμάω PMO.2P τῑμάοισθε
τιμάω PMO.3P τῑμῴατο
τιμάω PMO.3P τῑμαοίατο
τιμάω PMD.2S τῑμῶ
τιμάω PMD.2S τῑμάεο
τιμάω PMD.3S τῑμᾱ́σθω
τιμάω PMD.3S τῑμαέσθω
τιμάω PMD.2D τῑμᾶσθον
τιμάω PMD.2D τῑμάεσθον
τιμάω PMD.3D τῑμᾱ́σθων
τιμάω PMD.3D τῑμαέσθων
τιμάω PMD.2P τῑμᾶσθε
τιμάω PMD.2P τῑμάεσθε
τιμάω PMD.3P τῑμᾱ́σθων
τιμάω PMD.3P τῑμαέσθων
τιμάω PMN τῑμᾶσθαι 
τιμάω PMN τῑμάεσθαι
τιμάω PAI.1S τῑμῶ
τιμάω PAI.1S τῑμάω
τιμάω PAI.2S τῑμᾷς
τιμάω PAI.2S τῑμάεις
τιμάω PAI.3S τῑμᾷ
τιμάω PAI.3S τῑμάει
τιμάω PAI.2D τῑμᾶτον
τιμάω PAI.2D τῑμάετον
τιμάω PAI.3D τῑμᾶτον
τιμάω PAI.3D τῑμάετον
τιμάω PAI.1P τῑμῶμεν
τιμάω PAI.1P τῑμάομεν
τιμάω PAI.2P τῑμᾶτε
τιμάω PAI.2P τῑμάετε
τιμάω PAI.3P τῑμῶσι
τιμάω PAI.3P τῑμάουσι
τιμάω IAI.1S ἐτῑ́μων
τιμάω IAI.1S ἐτῑ́μαον
τιμάω IAI.2S ἐτῑ́μᾱς
τιμάω IAI.2S ἐτῑ́μαες
τιμάω IAI.3S ἐτῑ́μᾱ
τιμάω IAI.3S ἐτῑ́μαε
τιμάω IAI.2D ἐτῑμᾶτον
τιμάω IAI.2D ἐτῑμάετον
τιμάω IAI.3D ἐτῑμᾱ́την
τιμάω IAI.3D ἐτῑμαέτην
τιμάω IAI.1P ἐτῑμῶμεν
τιμάω IAI.1P ἐτῑμάομεν
τιμάω IAI.2P ἐτῑμᾶτε
τιμάω IAI.2P ἐτῑμάετε
τιμάω IAI.3P ἐτῑ́μων
τιμάω IAI.3P ἐτῑ́μαον
τιμάω PAS.1S τῑμῶ
τιμάω PAS.1S τῑμάω
τιμάω PAS.2S τῑμᾷς
τιμάω PAS.2S τῑμάῃς
τιμάω PAS.3S τῑμᾷ
τιμάω PAS.3S τῑμάῃ
τιμάω PAS.2D τῑμᾶτον
τιμάω PAS.2D τῑμάητον
τιμάω PAS.3D τῑμᾶτον
τιμάω PAS.3D τῑμάητον
τιμάω PAS.1P τῑμῶμεν
τιμάω PAS.1P τῑμάωμεν
τιμάω PAS.2P τῑμᾶτε
τιμάω PAS.2P τῑμάητε
τιμάω PAS.3P τῑμῶσι
τιμάω PAS.3P τῑμάωσι
τιμάω PAO.1S τῑμῷμι
τιμάω PAO.1S τῑμάοιμι
τιμάω PAO.2S τῑμῷς
τιμάω PAO.2S τῑμάοις
τιμάω PAO.3S τῑμῷ
τιμάω PAO.3S τῑμάοι
τιμάω PAO.2D τῑμῷτον
τιμάω PAO.2D τῑμάοιτον
τιμάω PAO.3D τῑμῴτην
τιμάω PAO.3D τῑμαοίτην
τιμάω PAO.1P τῑμῷμεν
τιμάω PAO.1P τῑμάοιμεν
τιμάω PAO.2P τῑμῷτε
τιμάω PAO.2P τῑμάοιτε
τιμάω PAO.3P τῑμῷεν
τιμάω PAO.3P τῑμάοιεν
τιμάω PAD.2S τῑ́μᾱ
τιμάω PAD.2S τῑ́μαε
τιμάω PAD.3S τῑμᾱ́τω
τιμάω PAD.3S τῑμαέτω
τιμάω PAD.2D τῑμᾶτον
τιμάω PAD.2D τῑμάετον
τιμάω PAD.3D τῑμᾱ́των
τιμάω PAD.3D τῑμαέτων
τιμάω PAD.2P τῑμᾶτε
τιμάω PAD.2P τῑμάετε
τιμάω PAD.3P τῑμώντων
τιμάω PAD.3P τῑμαόντων
τιμάω PAN τῑμᾶν
τιμάω PAN τῑμήμεναι
τιμάω PAN τῑμάειν
τρέφω API.1S ἐτράφην
τρέφω API.2S ἐτράφης
τρέφω API.3S ἐτράφη
τρέφω API.2D ἐτράφητον
τρέφω API.3D ἐτραφήτην
τρέφω API.1P ἐτράφημεν
τρέφω API.2P ἐτράφητε
τρέφω API.3P ἐτράφησαν
τρέφω API.3P ἔτραφεν
τρέφω APS.1S τραφῶ
τρέφω APS.2S τραφῇς
τρέφω APS.3S τραφῇ
τρέφω APS.2D τραφῆτον
τρέφω APS.3D τραφῆτον
τρέφω APS.1P τραφῶμεν
τρέφω APS.2P τραφῆτε
τρέφω APS.3P τραφῶσι
τρέφω APO.1S τραφείην
τρέφω APO.2S τραφείης
τρέφω APO.3S τραφείη
τρέφω APO.2D τραφεῖτον
τρέφω APO.2D τραφείητον
τρέφω APO.3D τραφείτην
τρέφω APO.3D τραφειήτην
τρέφω APO.1P τραφεῖμεν
τρέφω APO.1P τραφείημεν
τρέφω APO.2P τραφεῖτε
τρέφω APO.2P τραφείητε
τρέφω APO.3P τραφεῖεν
τρέφω APO.3P τραφείησαν
τρέφω APD.2S τράφητι
τρέφω APD.3S τραφήτω
τρέφω APD.2D τράφητον
τρέφω APD.3D τραφήτων
τρέφω APD.2P τράφητε
τρέφω APD.3P τραφέντων
τρέφω APN τραφῆναι
τρέφω APN τραφήμεναι
χολόω PAI.1S χολόω
χολόω PAI.1S χολῶ
χολόω PAI.2S χολόεις
χολόω PAI.2S χολοῖς
χολόω PAI.3S χολόει
χολόω PAI.3S χολοῖ
χολόω PAI.2D χολόετον
χολόω PAI.2D χολοῦτον
χολόω PAI.3D χολόετον
χολόω PAI.3D χολοῦτον
χολόω PAI.1P χολόομεν
χολόω PAI.1P χολοῦμεν
χολόω PAI.2P χολόετε
χολόω PAI.2P χολοῦτε
χολόω PAI.3P χολόουσι
χολόω PAI.3P χολοῦσι
χολόω IAI.1S ἐχόλοον
χολόω IAI.1S ἐχόλουν
χολόω IAI.2S ἐχόλοες
χολόω IAI.2S ἐχόλους
χολόω IAI.3S ἐχόλοε
χολόω IAI.3S ἐχόλου
χολόω IAI.2D ἐχολόετον
χολόω IAI.2D ἐχολοῦτον
χολόω IAI.3D ἐχολοέτην
χολόω IAI.3D ἐχολούτην
χολόω IAI.1P ἐχολόομεν
χολόω IAI.1P ἐχολοῦμεν
χολόω IAI.2P ἐχολόετε
χολόω IAI.2P ἐχολοῦτε
χολόω IAI.3P ἐχόλοον
χολόω IAI.3P ἐχόλουν
χολόω PAS.1S χολόω
χολόω PAS.1S χολῶ
χολόω PAS.2S χολόῃς
χολόω PAS.2S χολοῖς
χολόω PAS.3S χολόῃ
χολόω PAS.3S χολοῖ
χολόω PAS.2D χολόητον
χολόω PAS.2D χολῶτον
χολόω PAS.3D χολόητον
χολόω PAS.3D χολῶτον
χολόω PAS.1P χολόωμεν
χολόω PAS.1P χολῶμεν
χολόω PAS.2P χολόητε
χολόω PAS.2P χολῶτε
χολόω PAS.3P χολόωσι
χολόω PAS.3P χολῶσι
χολόω PAO.1S χολόοιμι
χολόω PAO.1S χολοῖμι
χολόω PAO.2S χολόοις
χολόω PAO.2S χολοῖς
χολόω PAO.3S χολόοι
χολόω PAO.3S χολοῖ
χολόω PAO.2D χολόοιτον
χολόω PAO.2D χολοῖτον
χολόω PAO.3D χολοοίτην
χολόω PAO.3D χολοίτην
χολόω PAO.1P χολόοιμεν
χολόω PAO.1P χολοῖμεν
χολόω PAO.2P χολόοιτε
χολόω PAO.2P χολοῖτε
χολόω PAO.3P χολόοιεν
χολόω PAO.3P χολοῖεν
χολόω PAD.2S χόλοε
χολόω PAD.2S χόλου
χολόω PAD.3S χολοέτω
χολόω PAD.3S χολούτω
χολόω PAD.2D χολόετον
χολόω PAD.2D χολοῦτον
χολόω PAD.3D χολοέτων
χολόω PAD.3D χολούτων
χολόω PAD.2P χολόετε
χολόω PAD.2P χολοῦτε
χολόω PAD.3P χολοόντων
χολόω PAD.3P χολούντων
χολόω PAN χολόειν
χολόω PAN χολοῦν
χολόω PMI.1S χολόομαι
χολόω PMI.1S χολοῦμαι
χολόω PMI.2S χολόεαι
χολόω PMI.2S χολοῖ
χολόω PMI.3S χολόεται
χολόω PMI.3S χολοῦται
χολόω PMI.2D χολόεσθον
χολόω PMI.2D χολοῦσθον
χολόω PMI.3D χολόεσθον
χολόω PMI.3D χολοῦσθον
χολόω PMI.1P χολοόμεθα
χολόω PMI.1P χολοόμεσθα
χολόω PMI.1P χολούμεθα
χολόω PMI.1P χολούμεσθα
χολόω PMI.2P χολόεσθε
χολόω PMI.2P χολοῦσθε
χολόω PMI.3P χολόονται
χολόω PMI.3P χολοῦνται
χολόω IMI.1S ἐχολοόμην
χολόω IMI.1S ἐχολούμην
χολόω IMI.2S ἐχολόεο
χολόω IMI.2S ἐχολοῦ
χολόω IMI.3S ἐχολόετο
χολόω IMI.3S ἐχολοῦτο
χολόω IMI.2D ἐχολόεσθον
χολόω IMI.2D ἐχολοῦσθον
χολόω IMI.3D ἐχολοέσθην
χολόω IMI.3D ἐχολούσθην
χολόω IMI.1P ἐχολοόμεθα
χολόω IMI.1P ἐχολοόμεσθα
χολόω IMI.1P ἐχολούμεθα
χολόω IMI.1P ἐχολούμεσθα
χολόω IMI.2P ἐχολόεσθε
χολόω IMI.2P ἐχολοῦσθε
χολόω IMI.3P ἐχολόοντο
χολόω IMI.3P ἐχολοῦντο
χολόω PMS.1S χολόωμαι
χολόω PMS.1S χολῶμαι
χολόω PMS.2S χολόηαι
χολόω PMS.2S χολοῖ
χολόω PMS.3S χολόηται
χολόω PMS.3S χολῶται
χολόω PMS.2D χολόησθον
χολόω PMS.2D χολῶσθον
χολόω PMS.3D χολόησθον
χολόω PMS.3D χολῶσθον
χολόω PMS.1P χολοώμεθα
χολόω PMS.1P χολοώμεσθα
χολόω PMS.1P χολώμεθα
χολόω PMS.1P χολώμεσθα
χολόω PMS.2P χολόησθε
χολόω PMS.2P χολῶσθε
χολόω PMS.3P χολόωνται
χολόω PMS.3P χολῶνται
χολόω PMO.1S χολοοίμην
χολόω PMO.1S χολοίμην
χολόω PMO.2S χολόοιο
χολόω PMO.2S χολοῖο
χολόω PMO.3S χολόοιτο
χολόω PMO.3S χολοῖτο
χολόω PMO.2D χολόοισθον
χολόω PMO.2D χολοῖσθον
χολόω PMO.3D χολοοίσθην
χολόω PMO.3D χολοίσθην
χολόω PMO.1P χολοοίμεθα
χολόω PMO.1P χολοοίμεσθα
χολόω PMO.1P χολοίμεθα
χολόω PMO.1P χολοίμεσθα
χολόω PMO.2P χολόοισθε
χολόω PMO.2P χολοῖσθε
χολόω PMO.3P χολοοίατο
χολόω PMO.3P χολοίατο
χολόω PMD.2S χολόεο
χολόω PMD.2S χολοῦ
χολόω PMD.3S χολοέσθω
χολόω PMD.3S χολούσθω
χολόω PMD.2D χολόεσθον
χολόω PMD.2D χολοῦσθον
χολόω PMD.3D χολοέσθων
χολόω PMD.3D χολούσθων
χολόω PMD.2P χολόεσθε
χολόω PMD.2P χολοῦσθε
χολόω PMD.3P χολοέσθων
χολόω PMD.3P χολούσθων
χολόω PMN χολόεσθαι
χολόω PMN χολοῦσθαι
λύω ZMN λελῡ́σεσθαι
ἵστημι XAN ἑστάμεν
ἵστημι XAN ἑστάμεναι
ἵστημι PAN ἱστάμεν
ἵστημι PAN ἱστάμεναι
τίθημι PAN τιθέμεν
τίθημι PAN τιθέμεναι
ἵημι PAN ἱέμεν
ἵημι PAN ἱέμεναι
δίδωμι PAN διδόμεν
δίδωμι PAN διδόμεναι
δίδωμι PAN διδοῦναι
ἵστημι AAN στῆναι
ἵστημι AAN στήμεναι
τίθημι AAN θεῖναι
τίθημι AAN θέμεν
τίθημι AAN θέμεναι
ἵημι AAN εἷναι
ἵημι AAN ἕμεν
ἵημι AAN ἕμεναι
δίδωμι AAN δοῦναι
δίδωμι AAN δόμεν
δίδωμι AAN δόμεναι
ἵστημι PMN ἵστασθαι
τίθημι PMN τίθεσθαι
ἵημι PMN ἵεσθαι
δίδωμι PMN δίδοσθαι
βαίνω AAN βῆναι
γιγνώσκω AAN γνῶναι
γιγνώσκω AAN γνώμεναι
δύω AAN δῦναι
δύω AAN δῡ́μεναι
πεύθομαι XMN πεπύσθαι
φημί PAI.1S φημί
φημί PAI.2S φής
φημί PAI.2S φῇσθα
φημί PAI.3S φησί
φημί PAI.2D φατόν
φημί PAI.3D φατόν
φημί PAI.1P φαμέν
φημί PAI.2P φατέ
φημί PAI.3P φᾱσί
φημί IAI.1S ἔφην
φημί IAI.2S ἔφης
φημί IAI.2S ἔφησθα
φημί IAI.3S ἔφη
φημί IAI.2D ἔφατον
φημί IAI.3D ἐφάτην
φημί IAI.1P ἔφαμεν
φημί IAI.2P ἔφατε
φημί IAI.3P ἔφασαν
φημί IAI.3P ἔφαν
φημί AAI.1S ἔφην
φημί AAI.2S ἔφης
φημί AAI.2S ἔφησθα
φημί AAI.3S ἔφη
φημί AAI.2D ἔφατον
φημί AAI.3D ἐφάτην
φημί AAI.1P ἔφαμεν
φημί AAI.2P ἔφατε
φημί AAI.3P ἔφασαν
φημί AAI.3P ἔφαν
φημί PAD.2S φαθί
φημί PAD.2S φάθι
φημί PAD.3S φάτω
φημί PAD.2D φάτον
φημί PAD.3D φάτων
φημί PAD.2P φάτε
φημί PAD.3P φάντων
φημί PAN φάναι
φημί PAN φάμεν
φημί PAN φάμεναι
φημί PAS.1S φῶ
φημί PAS.1S φῶμι
φημί PAS.2S φῇς
φημί PAS.2S φῇσθα
φημί PAS.3S φῇ
φημί PAS.3S φῇσι
φημί PAS.2D φῆτον
φημί PAS.3D φῆτον
φημί PAS.1P φῶμεν
φημί PAS.2P φῆτε
φημί PAS.3P φῶσι
φημί PAO.1S φαίην
φημί PAO.2S φαίης
φημί PAO.3S φαίη
φημί PAO.1P φαίημεν
φημί PAO.1P φαῖμεν
φημί PAO.2P φαίητε
φημί PAO.3P φαίησαν
φημί PAO.3P φαῖεν
ὁράω PAI.1S ὁράω
ὁράω PAI.2S ὁράεις
ὁράω PAI.3S ὁράει
ὁράω PAI.2D ὁράετον
ὁράω PAI.3D ὁράετον
ὁράω PAI.1P ὁράομεν
ὁράω PAI.2P ὁράετε
ὁράω PAI.3P ὁράουσι
ὁράω PAI.1S ὁρῶ
ὁράω PAI.2S ὁρᾷς
ὁράω PAI.3S ὁρᾷ
ὁράω PAI.2D ὁρᾶτον
ὁράω PAI.3D ὁρᾶτον
ὁράω PAI.1P ὁρῶμεν
ὁράω PAI.2P ὁρᾶτε
ὁράω PAI.3P ὁρῶσι
ὁράω PAI.1S ὁρόω
ὁράω PAI.2S ὁράᾳς
ὁράω PAI.3S ὁράᾳ
ὁράω PAI.3P ὁρόωσι
ὁράω PAS.2S ὁράῃς
ὁράω PAS.2S ὁρᾷς	
ὁράω PAS.2S ὁράᾳς
ὁράω PAO.1S ὁράοιμι	
ὁράω PAO.1S ὁρῷμι	
ὁράω PAO.1S ὁρόῳμι
ὁράω PAN ὁράειν
ὁράω PAN ὁρᾶν
ὁράω PAN ὁράαν
ὁράω PMN ὁράεσθαι
ὁράω PMN ὁρᾶσθαι
ὁράω PMN ὁράασθαι
κεῖμαι PMI.1S κεῖμαι
κεῖμαι PMI.2S κεῖσαι
κεῖμαι PMI.3S κεῖται
κεῖμαι PMI.2D κεῖσθον
κεῖμαι PMI.3D κεῖσθον
κεῖμαι PMI.1P κείμεθα
κεῖμαι PMI.1P κείμεσθα
κεῖμαι PMI.2P κεῖσθε
κεῖμαι PMI.3P κείαται
κεῖμαι PMI.3P κέονται
κεῖμαι PMI.3P κέαται
κεῖμαι IMI.1S ἐκείμην
κεῖμαι IMI.2S ἔκεισο
κεῖμαι IMI.3S ἔκειτο
κεῖμαι IMI.2D ἔκεισθον
κεῖμαι IMI.3D ἐκείσθην
κεῖμαι IMI.1P ἐκείμεθα
κεῖμαι IMI.1P ἐκείμεσθα
κεῖμαι IMI.2P ἔκεισθε
κεῖμαι IMI.3P ἔκειντο
κεῖμαι IMI.3P ἐκείατο
κεῖμαι IMI.3P ἐκέατο
κεῖμαι FMI.1S κείσομαι
κεῖμαι PMS.3S κεῖται
κεῖμαι PMS.3S κῆται
κεῖμαι PMD.2S κεῖσο
κεῖμαι PMD.3S κείσθω
κεῖμαι PMD.2D κεῖσθον
κεῖμαι PMD.3D κείσθων
κεῖμαι PMD.2P κεῖσθε
κεῖμαι PMD.3P κείσθων
κεῖμαι PMN κεῖσθαι
ἧμαι PMI.1S ἧμαι
ἧμαι PMI.2S ἧσαι
ἧμαι PMI.3S ἧσται
ἧμαι PMI.2D ἧσθον
ἧμαι PMI.3D ἧσθον
ἧμαι PMI.1P ἥμεθα
ἧμαι PMI.1P ἥμεσθα
ἧμαι PMI.2P ἧσθε
ἧμαι PMI.3P ἧνται
ἧμαι PMI.3P ἥαται
ἧμαι PMI.3P ἕαται
ἧμαι IMI.1S ἥμην
ἧμαι IMI.2S ἧσο
ἧμαι IMI.3S ἧστο
ἧμαι IMI.2D ἧσθον
ἧμαι IMI.3D ἥσθην
ἧμαι IMI.1P ἥμεθα
ἧμαι IMI.1P ἥμεσθα
ἧμαι IMI.2P ἧσθε
ἧμαι IMI.3P ἧντο
ἧμαι IMI.3P ἥατο 
ἧμαι IMI.3P ἕατο
ἧμαι PMD.2S ἧσο
ἧμαι PMD.3S ἥσθω
ἧμαι PMD.2D ἧσθον
ἧμαι PMD.3D ἥσθων
ἧμαι PMD.2P ἧσθε
ἧμαι PMD.3P ἥσθων
ἧμαι PMN ἧσθαι 
εἶμι PAS.1S ἴω
εἶμι PAS.1S ἴωμι
εἶμι PAS.2S ἴῃς
εἶμι PAS.2S ἴῃσθα
εἶμι PAS.3S ἴῃ
εἶμι PAS.3S ἴῃσι
εἶμι PAS.2D ἴητον
εἶμι PAS.3D ἴητον
εἶμι PAS.1P ἴωμεν
εἶμι PAS.2P ἴητε
εἶμι PAS.3P ἴωσι
εἶμι PAO.1S ἴοιμι
εἶμι PAO.2S ἴοις
εἶμι PAO.3S ἴοι
εἶμι PAO.3S ἰείη
εἶμι PAO.2D ἴοιτον
εἶμι PAO.3D ἰοίτην
εἶμι PAO.1P ἴοιμεν
εἶμι PAO.2P ἴοιτε
εἶμι PAO.3P ἴοιεν
εἶμι PAI.1S εἶμι
εἶμι PAI.2S εἶς
εἶμι PAI.2S εἶσθα
εἶμι PAI.3S εἶσι
εἶμι PAI.2D ἴτον
εἶμι PAI.3D ἴτον
εἶμι PAI.1P ἴμεν
εἶμι PAI.2P ἴτε
εἶμι PAI.3P ἴᾱσι
εἶμι IAI.1S ἤια
εἶμι IAI.1S ἤιον
εἶμι IAI.2S ᾔεις
εἶμι IAI.2S ᾔεισθα
εἶμι IAI.3S ᾔει
εἶμι IAI.3S ἤιε
εἶμι IAI.3S ἦε 
εἶμι IAI.3S ἴε
εἶμι IAI.2D ἴτον
εἶμι IAI.3D ἴτην
εἶμι IAI.1P ᾔομεν
εἶμι IAI.2P ᾖτε
εἶμι IAI.3P ἤισαν 
εἶμι IAI.3P ᾖσαν 
εἶμι IAI.3P ἤιον 
εἶμι IAI.3P ἴσαν
εἶμι FMI.1S εἴσομαι
εἶμι PAD.2S ἴθι
εἶμι PAD.3S ἴτω
εἶμι PAD.2D ἴτον
εἶμι PAD.3D ἴτων
εἶμι PAD.2P ἴτε
εἶμι PAD.3P ἰόντων
εἶμι PAN ἰέναι
εἶμι PAN ἴμεν
εἶμι PAN ἴμεναι
εἰμί PAI.1S εἰμί
εἰμί PAI.2S ἐσσί
εἰμί PAI.2S εἶς
εἰμί PAI.3S ἐστί
εἰμί PAI.2D ἐστόν
εἰμί PAI.3D ἐστόν
εἰμί PAI.1P εἰμέν
εἰμί PAI.2P ἐστέ
εἰμί PAI.3P εἰσί 
εἰμί PAI.3P ἔᾱσι
εἰμί IAI.1S ἦα 
εἰμί IAI.1S ἔα 
εἰμί IAI.1S ἔον
εἰμί IAI.2S ἦσθα
εἰμί IAI.2S ἔησθα
εἰμί IAI.3S ἦεν
εἰμί IAI.3S ἤην
εἰμί IAI.3S ἔην 
εἰμί IAI.3S ἦν
εἰμί IAI.2D ἦστον
εἰμί IAI.3D ἤστην
εἰμί IAI.1P ἦμεν
εἰμί IAI.2P ἦτε
εἰμί IAI.3P ἦσαν
εἰμί IAI.3P ἔσαν
εἰμί FMI.1S ἔσομαι
εἰμί FMI.1S ἔσσομαι
εἰμί FMI.2S ἔσεαι
εἰμί FMI.3S ἔσεται
εἰμί FMI.2D ἔσεσθον
εἰμί FMI.3D ἔσεσθον
εἰμί FMI.1P ἐσόμεθα
εἰμί FMI.2P ἔσεσθε
εἰμί FMI.3P ἔσονται
εἰμί PAD.2S ἴσθι
εἰμί PAD.3S ἔστω
εἰμί PAD.2D ἔστον
εἰμί PAD.3D ἔστων
εἰμί PAD.2P ἔστε
εἰμί PAD.3P ἔστων
εἰμί PAN εἶναι
εἰμί PAN ἔμεν
εἰμί PAN ἔμμεν
εἰμί PAN ἔμεναι
εἰμί PAN ἔμμεναι
εἴδω PAI.1S εἰδῶ
εἴδω PAI.1S εἰδέω 
εἴδω PAI.1S ἰδέω
εἴδω PAI.2S εἰδῇς
εἴδω PAI.2S εἰδῇσθα
εἴδω PAI.3S εἰδῇ
εἴδω PAI.3S εἰδῇσι
εἴδω PAI.2D εἴδετον
εἴδω PAI.3D εἴδετον
εἴδω PAI.1P εἴδομεν
εἴδω PAI.2P εἴδετε
εἴδω PAI.3P εἰδῶσι
εἴδω PAO.1S εἰδείην
εἴδω PAO.2S εἰδείης
εἴδω PAO.3S εἰδείη
εἴδω PAO.2D εἰδεῖτον
εἴδω PAO.3D εἰδείτην
εἴδω PAO.1P εἰδεῖμεν
εἴδω PAO.1P εἰδείημεν
εἴδω PAO.2P εἰδεῖτε
εἴδω PAO.2P εἰδείητε
εἴδω PAO.3P εἰδεῖεν
εἴδω PAO.3P εἰδείησαν
εἴδω XAI.1S οἶδα
εἴδω XAI.2S οἶσθα
εἴδω XAI.2S οἶδας
εἴδω XAI.3S οἶδε
εἴδω XAI.2D ἴστον
εἴδω XAI.3D ἴστον
εἴδω XAI.1P ἴδμεν
εἴδω XAI.2P ἴστε
εἴδω XAI.3P ἴσᾱσι
εἴδω XAI.3P ἴσσᾱσι
εἴδω YAI.1S ᾔδεα
εἴδω YAI.2S ᾔδης
εἴδω YAI.2S ᾔδησθα
εἴδω YAI.2S ᾐείδεις
εἴδω YAI.3S ᾔδη
εἴδω YAI.3S ᾔδεε
εἴδω YAI.3S ἠείδει
εἴδω YAI.2D ἴστον
εἴδω YAI.3D ἴστην
εἴδω YAI.1P ἴδμεν
εἴδω YAI.2P ἴστε
εἴδω YAI.3P ἴσαν
εἴδω FAI.1S εἰδήσω
εἴδω FMI.1S εἴσομαι
εἴδω PAD.2S ἴσθι
εἴδω PAD.3S ἴστω
εἴδω PAD.2D ἴστον
εἴδω PAD.3D ἴστων
εἴδω PAD.2P ἴστε
εἴδω PAD.3P ἴστων
εἴδω PAN ἴδμεν
εἴδω PAN ἴδμεναι
λύω PMP.NSM λυόμενος
λύω FMP.NSM λυσόμενος
λύω AMP.NSM λῡσάμενος
λύω XMP.NSM λελυμένος
λύω ZMP.NSM λελῡσόμενος
ἵστημι XAP.NSM ἑσταώς
ἵστημι PAP.NSM ἱστᾱ́ς
ἵστημι PAP.NSF ἱστᾶσα
ἵστημι PAP.NSN ἱστάν	
τίθημι PAP.NSM τιθείς
ἵημι PAP.NSM ἱείς
ἵστημι PMP.NSM ἱστάμενος
τίθημι PMP.NSM τιθέμενος
ἵημι PMP.NSM ἱέμενος
δίδωμι PMP.NSM διδόμενος
φαίνω AAP.NSM φήνᾱς
φαίνω AMP.NSM φηνάμενος
βαίνω AAP.NSM βᾱ́ς
βαίνω AAP.NSF βᾶσα 
βαίνω AAP.NSN βάν	
γιγνώσκω AAP.NSM γνούς 
γιγνώσκω AAP.NSF γνοῦσα 
γιγνώσκω AAP.NSN γνόν
δύω AAP.NSM δῡ́ς 
δύω AAP.NSF δῦσα
δύω AAP.NSN δύν
λείπω AAP.NSM λιπών
λείπω AMP.NSM λιπόμενος
πεύθομαι XMP.NSM πεπυσμένος
τρέπω XMP.NSM τετραμμένος
βαίνω XAP.NSM βεβαώς
πείθω XAP.NSM πεποιθώς
πείθω XAP.NSF πεποιθυῖα
πείθω XAP.NSN πεποιθός
ποιέω PMP.NSM ποιεόμενος
ποιέω PMP.NSM ποιεύμενος
ποιέω PAP.NSM ποιῶν
τιμάω PMP.NSM τῑμαόμενος
τιμάω PMP.NSM τῑμώμενος
τιμάω PAP.NSM τῑμάων
τρέφω APP.NSM τραφείς
χολόω PAP.NSM χολόων
χολόω PAP.NSM χολῶν
χολόω PMP.NSM χολοόμενος
χολόω PMP.NSM χολούμενος
εἰμί PAP.NSM ἐών
εἰμί PAP.NSF ἐοῦσα 
εἰμί PAP.NSN ἐόν
εἶμι PAP.NSM ἰών 
εἶμι PAP.NSF ἰοῦσα 
εἶμι PAP.NSN ἰόν 
ἧμαι PMP.NSM ἥμενος
κεῖμαι PMP.NSM κείμενος
ὁράω PAP.NSM ὁράων	
ὁράω PAP.NSM ὁρῶν	
ὁράω PAP.NSM ὁρόων
ὁράω PAP.GSM ὁράοντος	
ὁράω PAP.GSM ὁρῶντος	
ὁράω PAP.GSM ὁρόωντος
ὁράω PAP.NSF ὁράουσα	
ὁράω PAP.NSF ὁρῶσα	
ὁράω PAP.NSF ὁρόωσα
φημί PAP.NSM φᾱ́ς 
φημί PAP.NSF φᾶσα 
φημί PAP.NSN φάν